臺灣臺南地方法院刑事判決　　　　　　　100年度訴字第272號
公　訴　人　臺灣臺南地方法院檢察署檢察官
被　　　告　溫鶯桂
　　　　　　郭明和
指定辯護人　本院公設辯護人　余訓格
上列被告等因違反毒品危害防制條例案件，經檢察官提起公訴（
99年度營偵字第688、873、1300號），本院判決如下：
    主  文
溫鶯桂犯藥事法第八十三條第一項之轉讓禁藥罪，累犯，處有期
徒刑月。
郭明和犯如附表所示之罪，各處如附表編號罪名欄所示之宣告刑
。應執行有期徒刑玖年。扣案之第二級毒品甲基安非他命玖包（
檢驗後淨重零點公克、零點零玖陸公克、零點零柒陸公克、零
點貳公克、零點貳肆陸公克、零點零玖柒公克、零點零捌肆
公克、零點貳陸肆公克、零點壹玖壹公克）均沒收銷燬之；扣案
之門號0000000000號行動電話壹支（含SIM卡一張）
沒收、未扣案犯罪所得之財物新臺幣肆萬肆仟伍佰元沒收，如全
部或一部不能沒收時，以其財產抵償之。
    事  實
一、溫鶯桂於民國88年間，因違反麻醉藥品管理條例，經臺灣高
    等法院臺南分院以86年度上訴字第1325號判決判處有期徒刑
    9年確定，甫於96年2月10日縮刑期滿執行完畢。詎其猶不知
    悔改，明知甲基安非他命為毒品危害防制條例第2條第2項第
    2款所列之第二級毒品，並經行政院衛生署公告列為禁藥管
    理，屬藥事法所稱之禁藥，非經許可，不得轉讓，竟基於無
    償轉讓禁藥即第二級毒品甲基安非他命之犯意，於99年4月2
    2日16時許，在台南市北門區錦湖里渡子頭98號住處，無償
    提供微量之甲基安非他命予顏啟倫施用1次。
二、郭明和（綽號：懶神和）明知甲基安非他命係毒品危害防制
    條例第2條第2項第2款所明定之第二級毒品，非經許可，不
    得持有、販賣，竟分別基於販賣第二級毒品甲基安非他命以
    營利之犯意，先以不詳價格，販入數量不詳之第二級毒品甲
    基安非他命，除供其本身施用外，另以其所有之門號000000
    0000號行動電話作為聯絡販毒之工具，先後如附表所示時、
    地，販賣第二級毒品甲基安非他命予黃明利、顏啟倫、德
    宏、呂明展、劉忠義、黃順德、顏嘉星、陳正益、陳威銘等
    人（各次交易時間、地點、毒品數量與價格，聯絡交易方式
    ，如附表所示）。
三、嗣經員警報請台灣台南地方法院檢察署檢察官向本院聲請對
    郭明和所有之前揭門號0000000000號行動電話實施通訊監察
    後，復於99年4月27日持本院核發之搜索票，前往郭明和位
    於台南市北門區錦湖里渡子頭98號住處實施搜索，當場扣得
    其所有門號0000000000號之SAMSUNG牌行動電話1支（含SIM
    卡1張）、第二級毒品甲基安非他命共9包（分別檢驗後淨重
    0.3公克、0.096公克、0.076公克、0.233公克、0.246公克
    、0.097公克、0.084公克、0.264公克、0.191公克）等物，
    因而查獲上情。
四、案經台南市政府警察局學甲分局移送台灣台南地方法院檢察
    署檢察官偵查起訴。
    理  由
壹、程序方面
  一、按被告以外之人於審判外之陳述，雖不符刑事訴訟法第15
      9條之1至第159條之4之規定，而經當事人於審判程序同意
      作為證據，法院審酌該言詞陳述或書面陳述作成時之情況
      ，認為適當者，亦得為證據；當事人、代理人或辯護人於
      法院調查證據時，知有第159條第1項不得為證據之情形，
      而未於言詞辯論終結前聲明異議者，視為有前項之同意，
      刑事訴訟法第159條之5規定甚明。查本判決所引用之被告
      以外之人於審判外之警詢供述證據，被告溫鶯桂、郭明和
      對各該證據能力均不爭執（見本院卷第36頁），且直至言
      詞辯論終結前，亦未聲明異議，本院審酌上開證據方法於
      製作時之情況，尚無違法不當，應認以之作為證據應屬適
      當；至於非供述證據部分，本院亦查無任何違反法定程式
      取得之情形，認均有證據能力。
  二、按被告以外之人於偵查中向檢察官所為陳述，除顯有不可
      信之情況者外，得為證據，刑事訴訟法第159條之1第2項
      定有明文。偵查中對被告以外之人（包括證人、鑑定人、
      告訴人、被害人及共同被告等）所為之偵查筆錄，或被告
      以外之人向檢察官所提之書面陳述，性質上均屬傳聞證據
      。惟現階段刑事訴訟法規定檢察官代表國家偵查犯罪、實
      施公訴，依法其有訊問被告、證人及鑑定人之權限，證人
      、鑑定人且須具結，而實務運作時，檢察官偵查中向被告
      以外之人所取得之陳述，原則上均能遵守法律規定，不致
      違法取供，其可信度極高，職是，被告以外之人前於偵查
      中已具結而為證述，除反對該項供述得具有證據能力之一
      方，已釋明「顯有不可信之情況」之理由外，應認該證人
      於偵查中之陳述具有證據能力。是以，證人黃明利、顏啟
      倫、德宏、呂明展、劉忠義、黃順德、顏嘉星、陳正益
      、陳威銘於偵查中經具結之證詞，既經合法具結擔保所述
      實在，被告溫鶯桂、郭明和復未釋明上開證述有何顯不可
      信之情況，依刑事訴訟法第159條之1第2項傳聞證據之例
      外規定，應認其等於偵查中之陳述具有證據能力。
  三、按刑事訴訟法第159條第1項規定：被告以外之人於審判外
      之言詞或書面陳述，除法律有規定者外，不得作為證據。
      而該條所謂「法律有規定者」，係指同法第159條之1至第
      159條之5及第206條等規定。又偵查犯罪機關依法定程序
      監聽之錄音，係以監聽之錄音帶為其調查犯罪所得之證據
      ，司法警察依據監聽錄音結果予以翻譯而製作之通訊監察
      譯文，乃該監聽錄音帶內容之顯示，此為學理上所稱之「
      派生證據」，屬於文書證據之一種。於被告或訴訟關係人
      對其譯文之真實性發生爭執或有所懷疑時，法院固應依刑
      事訴訟法第165條之1第2項之規定，勘驗該監聽錄音帶以
      踐行調查證據之程序，俾確認該錄音聲音是否為通訊者本
      人及其內容與通訊監察譯文之記載是否相符，或傳喚該通
      訊者為證據調查。倘被告或訴訟關係人對該通訊監察譯文
      之真實性並不爭執，即無勘驗辨認其錄音聲音之調查必要
      性，法院於審判期日如已踐行提示通訊監察譯文供當事人
      辨認或告以要旨，使其表示意見等程序並為辯論者，其所
      為之訴訟程序即無不合，即得以該通訊監察譯文為論罪之
      依據（最高法院99年度台上字第5494號判決意旨參照）。
      查依卷附本院核發之99年度聲監字第127號、99年度聲監
      續字第265號通訊監察書記載（見本院卷第60、62頁），
      本件司法警察就被告郭明和所有0000000000號行動電話實
      施通訊監察所為之監聽錄音蒐證程序既屬合法，並為被告
      及其辯護人所不爭執（見本院卷第36頁），又查無其他不
      宜作為證據之情事，且本判決所引用之通訊監察譯文，亦
      經被告或與之通訊之證人確認無訛，自有證據能力。
貳、實體方面
  一、事實一部分：
      上開事實，業據被告溫鶯桂於偵查、本院準備程序及審理
      中坦承不諱，核與證人顏啟倫於偵查中證稱：「我去郭明
      和家要找郭明和，當時只有溫鶯桂在，後來我看到桌上有
      安非他命，我就直接拿來施用，我本來有先問溫鶯桂可不
      可以拿，她沒有回應，她當時都在補網子，我就自己去拿
      來施用，溫鶯桂看我施用完也沒有說什麼」等語相符（見
      99年度營偵字第873號偵查卷第78-79頁），堪認被告溫鶯
      桂之自白與事實相符，應值採信。
  二、事實二部分：
  （一）被告郭明和對於事實二之其中附表編號1至9所示販賣第
        二級毒品甲基安非他命與黃明利9次等犯行，迭於警詢
        、偵查及本院審理中坦承不諱，並有卷附被告郭明和所
        有之0000000000號行動電話（A）與郭明利持用之00000
        0000 0號行動電話（B）之監聽譯文可佐，內容如下：
        「(1)99年3月14日12時43分19秒，B：喂。A：你來我的
        瓜子園這裡。B：好。要2顆。A：好。B：要可以吃的。
        A：可以啦。B：好。(2)99年3月18日8時51分48秒，B：
        有空嗎。A：有啊。B：拿1顆「瓜子」。A：要在哪裡。
        「西邊」那裡。B：「西邊」喔，我們常去的「西邊」
        「塭阿」那裡嗎。A：是。B：好。(3)99年3月19日20時
        14分31秒，A：喂。B：「明和」有「瓜仔」嗎。A ：有
        啦。B：拿「半粒」。A：啊。B：可以嗎。A：哼。B：
        怎樣，你笑怎樣。A：啊，混合。(4)99年3月22日7時57
        分34秒，A：喂。B：你在做什麼。A：我在看電視。B：
        有「瓜子」嗎。A：有啊。B：拿「2粒」，工具順便拿
        出來。A：你那邊沒有喔。B：我都沒有。A：喔。B：要
        在哪裡。A：「鴕鳥」那裡。B：喔。你要用差不多的喔
        。A：好。(5)99年3月24日8時35分7秒，A：你要幾顆瓜
        子。B：一顆。A：那要去我的果園。B：那麼遠。A：我
        正好過去灌溉。B：我正在殺魚。那就把魚蓋一下。A：
        那沒關係慢一點殺。B：好啦。(6)99年3月26日11時26分
        30秒，B：有空嗎。A：有。B：有「瓜子」嗎。A：有。
        B：要去哪。A：「鴕鳥」吧。要1顆還是2顆。B：1顆。
        (7)99年3月26日19時22分10秒，B：有空了。A：是啊。B
        ：路上碰面。A：要一顆嗎。B：是啊。(8)99年3月28日2
        2時10分34秒，B：在賭博喔。A：在分「瓜子」。B：有
        空沒。A：有。B：我拿1個「瓜子」過去。A：要「相容
        」喔。B：跟那個一樣喔。A：是啦，「相容」喔。B：
        好。(9)99年3月31日8時9分52秒，B：有空嗎？A：有。B
        ：有「瓜子」嗎。A：有，要去哪。B：拿2顆。A：要去
        哪。B：那去你的蒜頭園。A：好。」等語可參（見南縣
        學警偵字第0991000 311號警卷第134、144、146、149
        、1 54、159、160、164、169頁）。又關於上開監聽譯
        文之交談內容真意一節，業據證人郭明和於警詢證述：
        「（問：你於99年03月14日12時43分19秒以0000000000
        撥打0000000000電話門號，上述通話係你與何人通話，
        渠等通話內容為何？通話意指何意？是否交易成功、交
        易地點、價格？）我要向郭明和購買「2粒」（新台幣
        2000元）甲基安非他命毒品，打完電話後就前往郭明和
        西瓜園交易毒品，這次就有拿到甲基安非他命毒品；（
        問：你於99年3月18日08時51分48秒起至99年3月18日11
        時14分04秒止共2通電話以0000000000撥打0000000000
        電話門號，上述通話係你與何人通話，渠等通話內容為
        何？通話意指何意？是否交易成功、交易地點、價格？
        ）第一通是跟郭明和問他在哪裡準備交易毒品，第二通
        郭明和指示要交易毒品，我這次跟他買「大粒1顆」（
        安非他命）新台幣1000元；（問：你於99年03月19日20
        時14分31秒以0000000000撥打0000000000電話門號，上
        述通話係你與何人通話，渠等通話內容為何？是否交易
        成功、交易地點、價格？）這通是我向郭明和詢問有無
        瓜子（甲基安非他命）要向他買「半粒」（甲基安非他
        命新台幣500元），之後約10分鐘就在我家附近的產業
        道路交易；（問：你於99年03月22日07時57分34秒，以
        0000000000撥打0000000000電話門號，上述通話係你與
        何人通話，渠等通話內容為何？是否交易成功、交易地
        點、價格？）這通電話是我向郭明和購買「2粒」甲基
        安非他命新台幣200 0元，並約在台南縣北門鄉錦湖里
        渡仔頭的「鴕鳥園」交易成功；（問：你於99年03月24
        日08時35分07秒，以00 00000000撥打0000000000電話
        門號，上述通話係你與何人通話，渠等通話內容為何？
        是否交易成功、交易地點、價格？）我打給郭明和，要
        向他購買「1粒」安非他命新台幣1000元，並於3月24日
        09時03分許交易成功；（問：你於99年03月26日11時26
        分30秒，以000000 0000撥打0000000000電話門號，上
        述通話係你與何人通話，渠等通話內容為何？是否交易
        成功、交易地點、價格？）我打給郭明和購買新台幣10
        00甲基安非他命「1粒」，並在北門鄉錦湖里渡仔頭的
        「駝鳥園」交易成功；（問：你於99年03月26日19時22
        分10秒，以0000000000撥打0000000000電話門號，上述
        通話係你與何人通話，渠等通話內容為何？是否交易成
        功、交易地點、價格？）我打給郭明和購買新台幣1000
        甲基安非他命「1粒」，在我家附近產業道路交易成功
        ；（問：你於99年03月28日22時10分34秒，以00000000
        00撥打0000000000電話門號，上述通話係你與何人通話
        ，渠等通話內容為何？是否交易成功、交易地點、價格
        ？）我打給郭明和，當時他說他在「分瓜子」，我跟他
        買新台幣1000甲基安非他命「1粒」，並約在錦湖里道
        路上交易；（問：你於99年0 3月31日08時09分52秒，
        以0000000000撥打0000000000電話門號，上述通話係你
        與何人通話，渠等通話內容為何？是否交易成功、交易
        地點、價格？）我打給郭明和，要跟他買新台幣2000甲
        基安非他命「2粒」，並在北門鄉錦湖里渡仔頭後方的
        堤防邊，郭明和的蒜頭園交易成功；（問：你所說1或2
        是代表什麼？）「1」就是「安仔」新台幣1000元，「2
        」就是「安仔」新台幣2000元；（問：你於電話中欲購
        買甲基安非他命毒品均如何告知郭明和要購買甲基安非
        他命？騎乘何交通工具前往購買毒品？）安非他命「1
        粒瓜子」或「安仔」「蒜頭」作為代號，我都騎機車（
        輕機車SVZ-250號）前往交易」等語（見南縣學警偵字
        第0991000311號警卷第36-47頁）；復於偵查中具結證
        稱：「（問：提示99年3月14日上午12時43分19秒，000
        0000000與000 0000000號監聽譯文，此通電話內容何意
        ？）12時43分這通就有向他買甲基安非他命；（問：經
        過為何？）我們約的地點都是在他的西瓜園。我向他買
        了2千元的甲基安非他命。電話中的「二顆」就是指2千
        元；（問：提示99年3月18日上午8時51分48秒，000000
        0000與0000000000號監聽譯文，此通電話內容何意？）
        這個也是要拿甲基安非他命的；（問：經過為何？）8
        時51分那次有交易成功。我買了1千元的甲基安非他命
        ，地點是在渡仔頭西邊的魚塭；（問：99年3月19日下
        午8時14分31秒，00000000000與00000000 00號監聽譯
        文，這通電話內容何意？）這次要買「半顆」就是5百
        元的安非他命；（問：經過為何？）就是通話時間。地
        點約在渡仔頭外的產業道路；（問：提示99年3月24日
        上午8時35分，0000000000與00 000000 00之監聽譯文
        ，這通電話是何意？）「一粒瓜仔」說是指1千元的甲
        基安非他命；（問：這次有沒有購買甲基安非他命？）
        有；（問：經過為何？）這次是在西爪園交易。我買了
        1千元的甲基安非他命，是他親自拿給我的；（問：提
        示99年3月26日上午11時26分，0000000000與000000000
        0之監聽譯文，這通電話是何意？）問他有沒有瓜仔，
        就是甲基安非他命，說一粒就是1千元，之後約在北門
        鄉的鴕鳥園；（問：該次交易經過？）我們約在鴕鳥園
        的旁邊，買1千元的甲基安非他命，也是他親自送的；
        （問：提示99年3月26日下午7時22分，0000000000與00
        00000000之監聽譯文，這通電話是何意？）就是相約在
        我與他的村子的路上交會後交易；（問：該次交易經過
        ？）也是向他買1千元的甲基安非他命；（問：提示99
        年3月28日下午10時10分，0000000000與0000000000之
        監聽譯文，這通電話是何意？）我問他要不要賭博，我
        說要瓜仔1粒即甲基安非他命1千元，譯文寫「相容」，
        就是指在路上相遇到就交易；（問：本次交易經過？）
        也是一樣，他由他家出發，我由我家出發，在路中相遇
        到就交易，也是買1千元的甲基安非他命；（問：提示9
        9年3月31日上午8時9分，0000000000與0000000000之監
        聽譯文，這通電話是何意？）爪仔就是安非他命。2 粒
        就是2千元，該次是在郭明和的蒜頭田交易」等語在卷
        （見99年度營偵字第688號偵查卷第81-83、318-320頁
        ）。是以，依上開事證所示，被告郭明和此部分任意性
        自白，核與事實相符，應值採信。
  （二）被告郭明和對於事實二之其中附表編號10至15所示販賣
        第二級毒品甲基安非他命與顏啟倫6次之犯行，迭於警
        詢、偵查及本院審理中坦承不諱，並有卷附被告郭明和
        所有之0000000000號行動電話（A）與顏啟倫持用之000
        0000000號行動電話（B）之監聽譯文可佐，內容如下：
        「(1)99年3月25日22時53分49秒，B：和阿。A：你是誰
        。B：我倫阿，你在哪。A：我現在在學甲，馬上要回去
        了。B：那我在廟等你就好。A：好。(2)99年3月30日16
        時21分8秒，A：喂。B：伯阿，我倫仔，你在哪裡。A：
        我在家。B：我過去家裡找你。A：我跟你講，你從哪裡
        過來。B：我從「白米」過來。A：來「鴕鳥」那裡好嗎
        。B：好。(3)99年3月31日13時39分9秒，B：你可以過來
        「抽水站」嗎。A：你就過來就好。B：我不想騎那麼遠
        。A：不會，過來就好。(4)99年4月1日12時52分3秒，A
        ：喂。B：你來「園」裡。A：啊。B：有空嗎。A：要幹
        嘛，在哪裡。B：你們的「園」。A：好。(5)99年4月2日
        12時52分3秒，A：喂。B：你來「瓜園」裡。A：阿。B
        ：有空嗎。A：要幹嘛，在哪裡。B：你們的「瓜園」。
        A：喔。(6)99年4月12日18時1分6秒，B：你有在家嗎。A
        ：有。B：那我過去。」等語可參（見南縣學警偵字第0
        99 1000311號警卷第158、167、170、178頁；99年度營
        偵字第688號第146、149頁）。又關於上開監聽譯文之
        交談內容真意一節，業據證人顏啟倫於警詢證述：「（
        問：本分局依法針對0000000000電話門號進行通訊監察
        ，期間發現你於99年03月25日22時53分49秒以00000000
        00撥打0000000000電話門號，上述通話係你與何人通話
        ，渠等通話內容為何？通話意指何意？是否交易成功、
        交易地點、價格？）我要向郭明和購買甲基安非他命通
        話內容。這次向郭明和購買500元甲基安非他命毒品，
        約定在北門鄉吳保宮後方交易，由郭明和親自跟我交易
        ，交易成功；（問：你於99年03月30日16時21分08秒以
        0000000000撥打0000000000電話門號，上述通話係你與
        何人通話，渠等通話內容為何？通話意指何意？是否交
        易成功、交易地點、價格？）我要向郭明和購買甲基安
        非他命通話內容。這次向郭明和購買500元甲基安非他
        命毒品，約定在北門鄉錦湖里鴕鳥養殖場前，由郭明和
        親自跟我交易，交易成功；（問：你於99年03月31日13
        時39分09秒以000000 0000撥打0000 000000電話門號，
        上述通話係你與何人通話，渠等通話內容為何？通話意
        指何意？是否交易成功、交易地點、價格？）我要約他
        至台17線抽水站旁，但是他不要，所以我就直接到郭明
        和的西瓜園跟他交易購買毒品；（問：你於99年04月01
        日12時52分03秒以000000 0000撥打000000 0000電話門
        號，上述通話係你與何人通話，渠等通話內容為何？通
        話意指何意？是否交易成功、交易地點、價格？）我要
        向郭明和購買甲基安非他命通話內容。這次向郭明和購
        買50 0元甲基安非他命毒品，約定在北門鄉錦湖里吳保
        宮前西瓜田交易，由郭明和親自跟我交易，交易成功；
        （問：你於99年4月2日12時52分03秒，以0000000000撥
        打0000000000電話門號，上述通話係你與何人通話，渠
        等通話內容為何？是否交易成功、交易地點、價格？）
        我要向郭明和購買甲基安非他命通話內容。這次向郭明
        和購買500元甲基安非他命毒品，約定在北門鄉錦湖里
        吳保功前西瓜田交易，由郭明和親自跟我交易，交易成
        功；（問：你於99年4月12日18時01分06秒，以0000000
        000撥打0000000000電話門號，上述通話係你與何人通
        話，渠等通話內容為何？是否交易成功、交易地點、價
        格？）我要向郭明和購買甲基安非他命通話內容。這次
        向郭明和購買500元甲基安非他命毒品，約定在北門鄉
        錦湖里郭明和住處前，由郭明和親自跟我交易，交易成
        功」等語（見南縣學警偵字第0991000311號警卷第52、
        54-57頁）；復於偵查中證稱：「（問：提示99年3月25
        日下午10時53分0000000000與0000000000監聽譯文，這
        通電話內容何意？）我要向他買毒品；（問：經過為何
        ？）他說他在學甲，我在他家附近的廟等他。我買了5
        百元的甲基安非他命。約通話後2、30分鐘；（問：提
        示99年3月30日下午4時21、25分0000000000與00000000
        00監聽譯文，這二通電話內容何意？）一樣，我向他買
        毒品；（問：經過為何？）我們約在北門鄉錦湖里的鴕
        鳥場。我買了5百元的甲基安非他命；（問：提示99年3
        月31日下午1時27分、37分、39分0000000000與0000000
        00 0監聽譯文，這三通電話內容何意？）也是要買毒品
        ；（問：經過為何？）原本約在抽水站，我叫他可不可
        以近一點，後來他叫我去北門鄉他的瓜仔園。我買了5
        百元的甲基安非他命；（問：提示99年4月1日中午12時
        52分，0000000000與0000000000監聽譯文，這二通電話
        內容何意？）中午那通是我向他買毒品；（問：中午那
        通電話的經過為何？）在郭明和的瓜仔園，我騎機車到
        瓜仔園，買了5百元的甲基安非他命；（問：提示99 年
        4月2日中午12時52分，0000000000與0000000000監聽譯
        文，這通電話內容何意？）也是要買毒品；（問：經過
        為何？）也是在瓜仔園，我騎車過去，向他買了5百元
        的甲基安非他命；（問：提示99年4月12日下午6時1分
        0000000000與0000000000監聽譯文，這通電話內容何意
        ？）也是買毒品；（問：經過為何？）我騎車去他家外
        面，向他買5百元的甲基安非他命。」等語在卷（見99
        年度營偵字第688號偵查卷第157-159頁）。是以，依上
        開事證所示，被告郭明和此部分任意性自白，核與事實
        相符，應值採信。
  （三）被告郭明和對於事實二之其中附表編號16所示販賣第二
        級毒品甲基安非他命與德宏1次之犯行，迭於偵查及
        本院審理中坦承不諱，並有卷附被告郭明和所有之0000
        000000號行動電話（A）與德宏持用之0000000000號
        行動電話(B)之監聽譯文可佐，內容如下：「(1)99年4月
        2日13時59分1秒，A：喂。B：和哥，我阿宏，你有在家
        嗎，你那邊有方便嗎。A：我現在在賭博呢，等一下打
        給你好不好。B：我在趕時間，我已在半路快到你那邊
        。A：這樣沒辦法。B：不然「姐仔」在家嗎。A：沒有
        。B：不然要等多久。A：沒多久。B：10分鐘可以嗎。A
        ：好啦。B：10分鐘等你，謝謝。A：好啦。」等語可參
        （見南縣學警偵字第0991000311號警卷第178頁）。又
        關於上開監聽譯文之交談內容真意一節，業據證人德
        宏於警詢證述：「（問：本分局依法對郭明和所持用之
        0000000000電話門號進行通訊監察，期間發現你於99年
        04月02日13時59分01秒以0000000000撥打0000000000電
        話門號，上述通話係你與何人通話，通話意指何意？是
        否交易成功、交易地點、價格？）那是要向郭明和購買
        毒品的意思，郭明和本人當場於北門鄉錦湖里渡仔頭廟
        前，與我完成300元代價的甲基安非他命毒品交易」等
        語在卷（見南縣學警偵字第0991000311號警卷第65頁）
        。是以，依上開事證，被告郭明和此部分之任意性自白
        ，核與事實相符，應值採信。
  （四）被告郭明和對於事實二之其中附表編號17、18所示販賣
        第二級毒品甲基安非他命與呂明展2次之犯行，迭於偵
        查及本院審理中坦承不諱，並有卷附被告郭明和所有之
        0000000000號行動電話（A）與呂明展持用之000000000
        0號行動電話(B)之監聽譯文可佐，內容如下：「(1)99年
        3月31日12時59分20秒，B：大ㄟ。A：你是誰。B：我阿
        喜。A：怎樣。B：你不是要漁網網魚。A：是啊。B：我
        的漁網不適合。我現在在堤防，先過去你家。A：好。
        」等語可參（見南縣學警偵字第0991000311號警卷第16
        9頁）。又關於上開監聽譯文之交談內容真意一節，業
        據證人呂明展於警詢證述：「（問：據陳正益坦承99年
        3月31日中午是你邀他合資購買甲基安非他命，你當天
        交給他250元，他出資250元湊足500元，用你的行動電
        話撥打給郭明和0000000000號電話約定購買甲基安非他
        命毒品後，再與你一起前往郭明和住處，由他出面向郭
        明和購買1包甲基安非他命500元，回到他住處房間內與
        你共同輪流施用甲基安非他命，過程真是這樣嗎？）是
        合資購買沒錯，但我當天是交給陳正益500元，但陳正
        益說要和我合資購買，當天是陳正益騎乘我的機車載我
        一起前往郭明和住處，由他出面向郭明和購買1包甲基
        安非他命500元的；（問：據陳正益坦承99年4月11日中
        午是你先撥打他行動電話邀他一起購買甲基安非他命，
        你騎機車載1位朋友到達他住處後交給他1500元購毒價
        金，陳正益打給郭明和0000 000000號電話約定購買甲
        基安非他命毒品後，再騎乘你的機車載你一起前往郭明
        和住處，由他出面向郭明和購買安非他命2000元分成2
        小包，你同時在場，購得甲基安非他命後，回到他住處
        與你及你朋友共同輪流施用甲基安非他命，過程真是這
        樣嗎？）當天我出資500元，李俊南與徐有義各出資500
        元，由我打電話問陳正益那兒有沒有安非他命，他叫我
        過去再說，我騎我的機車，李俊南騎他的機車載李漢林
        ，2車3人一起前往陳正益住處，到達後我說我要買1500
        元甲基安非他命，將錢交給他後，陳正益打給郭明和00
        00000000號電話約定購買甲基安非他命毒品後，李俊南
        和李漢林在陳正益住處等候，陳正益騎乘我的機車載我
        一起前往郭明和住處，由陳正益進入郭明和房間內向他
        購買甲基安非他命l包，出來後陳正益交給我1包安非他
        命，由於交易過程我沒看見，所以不知道買多少錢」等
        語（南縣學警偵字第0991000468號警卷第43-44頁）；
        復於偵查中證稱：「（問：提示99年3月31日中午12時5
        9分，0000000000與0000000000監聽譯文，這通電話是
        何意？）這是我朋友陳正益打的。有時我的電話會借朋
        友用；（問：陳正益打這通電話時，你在旁邊嗎？）是
        的；（問：他打這通電話做什麼？）拿毒品甲基安非他
        命；（問：交易經過？）陳正益載我去藥頭家，在渡子
        頭那邊，之後我在他房子旁邊養狗的房子內等，陳正益
        進去藥頭家向他買的。陳正益出來後說他買5百元，是
        我們二個人合資買的」等語在卷（見99年度營偵字第68
        8號偵查卷第336-337頁），此與證人陳正益於警詢證述
        ：「（問：99年3月31日中午13時多，呂明展有否到你
        住處將500元交給你，並在你住處等候，你持用呂明展
        的行動電話聯絡藥頭後，騎機車出去約5至10分中後回
        家後交給他1小包甲基安非他命，並在你住處與你一起
        施用安非他命，有否此事？）當天同樣是我與呂明展各
        出資250元湊足500元，一起前往北門鄉渡子頭，由我出
        面持用呂明展的行動電話撥打0000000000號向「懶神和
        」表示要購買甲基安非他命後，一同前往「懶神和」住
        處由我出面向「懶神和」購買500元甲基安非他命1小包
        ，呂明展同時在場，購得甲基安非他命後帶回我住處共
        同施用完畢；（問：99年4月11日中午13時多，呂明展
        有否騎機車載同綽號「喵仔」之朋友前往你住處交給你
        l500元後，在家等候，你聯絡藥頭後，騎機車出去約5
        至10分鐘後返回住處，交給呂明展1包甲基安非他命，
        呂明展臨行前有留給你約之前購買約250元數量甲基安
        非他命作為報酬，有否此事？）他要來之前先撥打我行
        動電話邀我一起去購買安非他命，當呂明展騎機車載l
        位朋友到達我住處後，呂明展交給我1500元後，我持用
        呂明展的行動電話撥打0000000000號向「懶神和」表示
        要過去找他（意思指向他購買甲基安非他命）後，我湊
        足2000元後，呂明展的朋友在我住處外面等候，我騎呂
        明展的機車載呂明展一同前往「懶神和」住處由我出面
        向「懶神和」購買2000元安非他命，分成2小包，呂明
        展同時在場，購得甲基安非他命後帶回我住處共同施用
        完畢」等語（見南縣學警偵字第0991000468號警卷第13
        -15頁）；又於偵查中證稱：「（問：有無使用過陳威
        銘及呂明展的手機撥打給郭明和？）我有用過呂明展的
        手機撥打給郭明和；（問：提示99年3月31日中午12時
        59分，呂明展的0000000000與0000000000監聽譯文，這
        通電話是否你借呂明展的電話打的嗎？）是的；（問：
        這通電話是何意？）我叫郭明和去買魚網，因為他叫我
        幫他抓魚，我說要順便過去找他買甲基安非他命。我當
        天與呂明展一起去；（問：當天經過？）當天中午下課
        時，呂明展問我要不要合資購買安非他命，我說好，我
        們就騎他的機車二人相載，在路上打給郭明和聯絡，我
        就跟他說我要順便過去買甲基安非他命。我們騎到他家
        之後，我就說順便要買甲基安非他命，所以郭明和拿五
        百元的甲基安非他命給我，我與呂明展一個人250元，
        錢是我交給郭明和的（問：你在與郭明和交易時，呂明
        展在那裡？）在我旁邊，我們到郭明和他家時，他就走
        出來，我們是在他家門口交易的」等語（見99年度營偵
        字第688號偵查卷第341頁），均互核相符，依上開事證
        所示，亦可證被告郭明和此部分之自白，核與事實相符
        ，堪值採信。
  （五）被告郭明和對於事實二之其中附表編號19所示販賣第二
        級毒品甲基安非他命與劉忠義1次之犯行，迭於偵查及
        本院審理中坦承不諱，並有卷附被告郭明和所有之0000
        0000 00號行動電話（A）與劉忠義持用之0000000000號
        行動電話(B)之監聽譯文可佐，內容如下：「(1)99年3月
        24日18時46分15秒，B：賭博完了嗎。A：好了。B：好
        嗎。A：700，看你拿多少，我怎麼知道。B：差不多，
        你在家嗎。A：我在蓋「蒜仔」。B：你先蓋，我等一下
        過去。A：好。」等語可參（見南縣學警偵字第0991000
        311號警卷第156頁）。又關於上開監聽譯文之交談內容
        真意一節，業據證人劉忠義於警詢證述：「（問：你於
        99年3月24日18時46分15秒以0000000000撥打000000000
        0電話門號，上述通話係你與何人通話，渠等通話內容
        為何？通話意指何意？是否交易成功、交易地點、價格
        ？）這通是我聯絡郭明和後，約隔10分鐘有到郭明和住
        處向郭明和以700元購買甲基安非他命1小包」等語（見
        南縣學警偵字第0991000311號警卷第82頁）；復於偵查
        中證稱：「（問：提示99年3月24日下午6時46分000000
        0000與00000000000監聽譯文，這通電話是何意？）我
        打電話給他，問他剩多少，他說剩下7百元。後來我要
        去他那邊，本來要拿錢，後來十分鐘後到他家，就直接
        以那7百元買甲基安非他命」等語在卷（見99年度營偵
        字第688號偵查卷第313頁）。是以，依上開事證所示，
        被告郭明和此部分之任意性自白，核與事實相符，應值
        採信。
  （六）被告郭明和對於事實二之其中附表編號20至26所示販賣
        第二級毒品甲基安非他命與黃順德7次之犯行，迭於警
        詢、偵查及本院審理中坦承不諱，並有卷附被告郭明和
        所有之0000000000號行動電話（A）與黃順德持用之000
        0000000號行動電話(B)之監聽譯文可佐，內容如下：「
        (1)99年3月12日14時37分8秒，B：「和哥」嗎。A：是。
        B：我「春德」啦。你有在家嗎。A：沒有，我在賭博。
        我等一下再打給妳。B：你有空再打給我。A：好。(2)99
        年3月16日19時13分18秒，A：喂。B：我快要到了。A：
        我在園裡等你。B：你在那邊喔，馬上到。(3)99年3月18
        日14時38分8秒，B：剛才怎麼打不通。A：是喔，怎樣
        。B：你在家裡嗎。A：是的。B：我現在去你那裡。A
        ：還是像以前的「安」嗎。B：「蒜仔」給我「5斤」
        。A：「5斤」嗎。B：是，我現在要過去。A：你什麼時
        候要過來。B：現在要過去了。A：好。(4)99年3月23日
        19時15分51秒，B：老大，我現在要過去。A：嗯，安安
        嗎。B：嗯，前回解的不夠。A：亂說。B：真的沒騙你
        。A：我帶出去弄給你看好不好。B：好好好。我這個人
        不會給人亂說這個，那你出來哪邊，約15分鐘到。A：
        好好好。(5)99年3月30日1時17分57秒，A：喂。B：老大
        睡了嗎。A：還沒。B：我打電話給你都沒通。A：喔，
        怎樣。B：我現在要過去。A：喔，要多少。B ：要「3
        」，用「3斤」，有乾的「蒜仔」順便拿過來。A：現在
        多「蓋」啊，沒辦法用。B：幫我用「3斤」。A ：好。
        B：我現在要過去了。A：好。(6)99年4月8日18時59分11
        秒，A：喂。B：大仔，我現在要過去。A：你要弄「幾
        斤」的。B：我要弄「3斤」的。A：喔。(7)99年4 月21
        日14時56分19秒，B：老大，我要過去了。A：要幾斤。
        B：給我用3斤。」等語可參（見南縣學警偵字第099100
        0311號警卷第131、140、144、152、166、176頁；99年
        度營偵字第688號偵查卷第214頁）。又關於上開監聽譯
        文之交談內容真意一節，業據被告郭明和於本院準備程
        序時供稱：「（問：黃順德在警詢稱，一斤蒜頭代表1
        千元，是否實在？）黃順德所言是實在的；（問：黃順
        德如果在通訊譯文內沒有談到蒜頭幾斤，是代表買多少
        安非他命？）1千元甲基安非他命；（問：針對起訴書
        附表編號6被告販賣甲基安非他命給黃順德的七次犯行
        中，是否依卷內資料所示，在通訊監察譯文中沒有提到
        蒜頭重量者（99年3月12日、16日、23日），均認為交
        易金額是1千元，99年3月18日交易蒜頭五斤代表交易金
        額5千元，99年3月30日、99年4月8日、99年4月21日交
        易蒜頭三斤代表交易金額3千元？）是的」等語明確（
        見本院卷第34頁背面），且證人黃順德亦於警詢證稱：
        「（問：你向郭明和購買甲基安非他命毒品時，以何種
        暗句？）以「買1斤蒜頭」，代表要購買1000元的甲基
        安非他命毒品；（問：你於99年3月12日14時37分8秒、
        99 年3月16日19時13分18秒、99年3月18日14時38分8秒
        、9 9年3月23日19時15分51秒、9 9年3月30日1時21分6
        秒、99年4月8日18時59分11秒、99年4月21日14時56分1
        9秒，以你所持用0000000000號電話撥打郭明和所持用
        之0000000000號，所為何事？）我撥打郭明和所有0000
        000000號電話，都是要向他購買安非他命毒品。」等語
        （見南縣學警偵字第0991000311號警卷第88-89頁）；
        復於偵查中證稱：「（問：提示99年3月30日凌晨1時17
        分0000000000與0000000000監聽譯文，這通電話是何意
        ？）這是我去買藥的；（問：經過為何？）我打電話給
        他，於被告住家附近的田地交易，我說的「三斤」就是
        指甲基安非他命；（問：當天你是交現金給他？）是的
        ；（問：提示99年3月16日下午7時13分0000000000與00
        00000000監聽譯文，這通電話是何意？）這次是過去拿
        甲基安非他命。因為這次有說拿好一點；（問：交易經
        過為何？）我都是在他住家附近約一公里處的田地，他
        的田剛好在堤防邊，我去都是走堤防過去。那個田地在
        北門鄉渡子頭旁邊。我跟他買都是拿現金給他；（問：
        提示99年3月18日下午2時59分0000000000與0000000000
        監聽譯文，這通電話是何意？）這次有拿蒜也有拿甲基
        安非他命；（問：提示99年3月23日下午7時15分，0000
        000000與0000000000監聽譯文，這三通電話是何意？）
        這次也是買甲基安非他命；（問：交易經過為何？）我
        約在田裡，譯文中「前回解的不夠」是我說他給的藥量
        都不夠，不是指成份。郭明和身上會帶好幾包」等語在
        卷（見99年度營偵字第688號偵查卷第348-349頁）。是
        以，依上開事證所示，被告郭明和此部分之任意性自白
        ，核與事實相符，應值採信。
  （七）被告郭明和對於事實二之其中附表編號27至31所示販賣
        第二級毒品甲基安非他命與顏嘉星5次之犯行，迭於警詢、
        偵查及本院審理中坦承不諱，並有卷附被告郭明和所有
        之0000000000號行動電話（A）與顏嘉星持用之0000000
        000、0000000000號行動電話（B）之監聽譯文，內容如
        下：「(1)99年3月26日11時47分6秒，B：有在家嗎。A：
        有。B：我現在過去。A：要怎樣。B：「衣服」跟「褲
        子」。A：「衣服」嗎？B：對啦。A：好。(2)99年3月28
        日18時36分23秒，B：你在哪。A：要怎樣。B：「衣服
        」啦。A：好好。(3)99年3月30日1時5分31秒，B：怎麼
        沒開機。A：你有打嗎，怎樣。B：有啊，要「5」啦。A
        ：「5」喔。B：是。A：我告訴你。你要到的時候再打
        給我，我才出去。B：好。(4)99年4月2日18時2分52秒，
        A：喂。B：鬥陣仔有在家嗎。A：有。B：我現在過去。
        A：幾斤，要幾斤啦。B：「5斤」啊。A：「5斤」喔，
        好好。B：那個我跟你講，那個很差呢。茶很差，真的
        。A：不會，不會。B：很臭。A：那就是效果。B：真的
        很臭。A：好啦，不要說什麼。(5)99年4月5日12時37分
        57秒，A：喂。B：我在家裡。A：啊。B：有沒有在家。
        A：我弟弟他們回來。B：這樣不方便嗎。A：不方便。B
        ：可以出來嗎。A：要去哪裡。B：在廟那邊一樣。A：
        要多少。B：我先拿500元過去還你。A：好啊。B ：我
        到的時候再打電話給你。」等語可參（見南縣學警偵字
        第0991000311號警卷警卷第159、163、166、178、181
        頁）。又關於上開監聽譯文之交談內容真意一節，業據
        證人顏嘉星於警詢證稱：「（問：本分局依法針對0000
        0000 00電話門號進行通訊監察，期間發現你於99年3月
        26日上午11時47分6秒以0000000000撥打0000000000電
        話門號，上述通話係你與何人通話？通話內容為何？通
        話意指何意？是否交易成功、交易地點、價格？）我要
        向郭明和購買甲基安非他命毒品，當次是在郭明和家裡
        向郭明和購買1000元甲基安非他命毒品吸食；（問：你
        於99年3月28日18時36分23秒以0000000000撥打0000000
        000電話門號，上述通話係你與何人通話？通話內容為
        何？通話意指何意？是否交易成功、交易地點、價格？
        ）我要向郭明和購買甲基安非他命毒品，當次是在郭明
        和家裡向郭明和購買1000元甲基安非他命毒品吸食；（
        問：你於99年3月30日1時5分31秒以0000000000撥打000
        0000000電話門號，上述通話係你與何人通話？通話內
        容為何？通話意指何意？是否交易成功、交易地點、價
        格？）我要向郭明和購買甲基安非他命毒品，當次是在
        郭明和家裡向郭明和購買500元甲基安非他命毒品吸食
        ；（問：你於99年04月02日18時02分52秒以0000000000
        撥打0000000000電話門號，上述通話係你與何人通話，
        渠等通話內容為何？通話意指何意？是否交易成功、交
        易地點、價格？）我的意思是指我向郭明和購買甲基安
        非他命毒品的品質不好，當次我有向他購買500元甲基
        安非他命毒品，也是在郭明和家裡交易的；（問：你於
        99年4月5日12時37分57秒以0000000000撥打0000000000
        電話門號，上述通話係你與何人通話？通話內容為何？
        通話意指何意？是否交易成功、交易地點、價格？）我
        要向郭明和購買甲基安非他命毒品，當次是在郭明和家
        裡附近廟前（吳保宮）交易，當次向郭明和購買500元
        甲基安非他命毒品吸食」等語（見南縣學警偵字第0991
        000311號警卷第97-101頁）；復於偵查中具結證稱：「
        （問：提示99年3月26日上午11時47分6秒0000 000000
        與0000000000號監聽譯文，此通電話內容何意？）我打
        電話問他有無在家，要過去向他買毒品。衣服、褲子就
        是毒品甲基安非他命的意思。他說有，我就過去了；（
        問：經過為何？）我先以0000000000撥打給郭明和，我
        就假藉「衣服、褲子」的名義過去找他。我到他北門鄉
        的家約中午12時10分，我向他買1千元的甲基安非他命
        。我是當天交易；（問：提示99年3月28日下午7時4分
        18秒0000000000與0000000000號監聽譯文，此通電話內
        容何意？）就是他毒品拿給我，我沒有看，我回到家後
        才打電話給他，為何現在毒品的量愈來愈少，他說如果
        我不相信他，他要秤給我看，他還說不會有錯。這通電
        話就是之前交易後打給他的；（問：提示99年3月30日
        凌晨l時5分31秒0000000000與0000000000號監聽譯文，
        此通電話內容何意？）我問他為何沒開機，我說要「五
        」，就是指5百元的甲基安非他命，他叫我快到他家時
        ，再打給他；（問：交易經過？）一樣去他家外面，買
        了5百元的甲基安非他命。我們是現金交易，他親手交
        給我的；（問：提示99年4月2日下午6時2分52秒000000
        0000與0000000000號監聽譯文，此通電話內容何意？）
        我打給他，問他是否在家，我要過去，他問我要幾斤，
        我說要「五斤」，我說現在很差，就是之前吃了可以撐
        一、二天，現在就沒有藥效了；（問：經過為何？）一
        樣去他家，買了五百元的甲基安非他命；（問：提示99
        年4月5日中午12時37分57秒0000000000與0000000000號
        監聽譯文，此通電話內容何意？））我打給他，問他有
        沒有在家，他說他弟弟回來，我問他方便出來嗎，他說
        可以，就約在他們庄裡的大廟見面；（問：經過為何？
        ）當天有交易5百元的甲基安非他命，地點是在廟旁邊
        廁所」等語在卷（見99年度營偵字第688號偵查卷第27-
        30頁）。是以，依上開事證所示，被告郭明和此部分之
        任意性自白，核與事實相符，應值採信。
  （八）被告郭明和對於事實二之其中附表編號32至38所示販賣
        第二級毒品甲基安非他命與陳正益7次之犯行，迭於警詢、
        偵查及本院審理中坦承不諱，並有卷附被告郭明和所有
        之0000000000號行動電話（A）與陳正益持用之0000000
        000號行動電話(B)之監聽譯文可佐，內容如下：「(1)99
        年3月12日19時5分22秒，A：喂。B：你騎出來，「豬仔
        」在那裡，我不敢去。A：在哪裡。B：看你啊。A：外
        面。B：好啊。(2)99年3月13日8時41分52秒，B：大啊，
        我在「鴕鳥」旁的蘭花園旁。A：哪裡。B：渡仔頭。A
        ：那要怎麼用。B：你叫先拿在手上，先拿著，好了，
        就馬上走。(3)99年3月14日23時12分18秒，B：喂「大啊
        」你有空嗎。A：做什麼。B：你能不能來仔我。A：你
        出來路口，我馬上到。(4)99年3月19日20時16分32秒，A
        ：喂。B：你說怎樣。A：你說什麼。B：我說現在太早
        不要騎去你家。A：喔，「鴕鳥」好嗎。B：是。A：好
        ，你去那邊等。B：我現在要騎過去了。A：好。(5)99年
        3月24日20時3分4秒，B：你在哪裡。A：我在家。B：我
        過去找你。(6)99年3月25日17時25分3秒，B：你在哪。A
        ：在家。B：現在來「鴕鳥」。喔，現在還很亮。A：不
        行，我的摩托車壞了，晚一點再來。B：現在騎過去好
        了。A：好。(7)99年3月28日22時54分48秒，B：大ㄟ，
        你走出來喔，我開車。A：你開車喔。好。」等語可參
        （見南縣學警偵字第0991000311號警卷第131、132、13
        6、146、156、157、165頁）。又關於上開監聽譯文之
        交談內容真意一節，業據證人陳正益於警詢證述：「（
        問：本分局依法針對0000000000電話門號進行通訊監察
        ，你於99年3月13日8時46分13秒以0000000000撥打0000
        000000電話門號，上述通話係你與何人通話？通話內容
        為何？通話意指何意？是否交易成功、交易地點、價格
        ？）是我要向郭明和購買甲基安非他命毒品，這次我向
        郭明和買1包甲基安非他命500元有交易成功；（問：你
        於99年03月12日19時05分22秒以0000000000撥打000000
        0000電話門號，上述通話係你與何人通話，渠等通話內
        容為何？通話意指何意？是否交易成功、交易地點、價
        格？）是我打給郭明和約定在他家，交易甲基安非他命
        ，我向郭明和購買甲基安非他命500元有交易成功；（
        問：你於99年03月14日23時09分47秒至99年03月14日23
        時12分18秒止共2通電話，以0000000000撥打000000000
        0電話門號，上述通話係你與何人通話，渠等通話內容
        為何？通話意指何意？是否交易成功、交易地點、價格
        ？）我打給郭明和要購買甲基安非他命，最後郭明和騎
        機車到我家前巷口，賣甲基安非他命1包500元給我；（
        問：你於99年3月19日20時15分58秒至99年3月19日20時
        16分32秒止共2通電話，以00000 00000撥打0000000000
        電話門號，上述通話係你與何人通話，渠等通話內容為
        何？通話意指何意？是否交易成功、交易地點、價格？
        ）是我要向郭明和購買甲基安非他命，這次約定在錦湖
        里鴕鳥場前交易，向郭明和購買甲基安非他命1包新台
        幣500元交易成功；（問：你於99年03月24日20時03分
        04秒，以0000000000撥打0000000000電話門號，上述通
        話係你與何人通話，渠等通話內容為何？是否交易成功
        、交易地點、價格？）是我要向郭明和購買甲基安非他
        命，約定在郭明和住處交易，我向郭明和購買甲基安非
        他命1包500元有交易成功；（問：你於99年03月25日17
        時25分03秒，以0000000000撥打00000000 00電話門號
        ，上述通話係你與何人通話，渠等通話內容為何？是否
        交易成功、交易地點、價格？）是我要向郭明和購買甲
        基安非他命的意思，本來要約在鴕鳥場交易，後來郭明
        和機車壞了，我騎機車至郭明和住處交易，我向郭明和
        購買甲基安非他命1包500元有交易成功；（問：你於99
        年3月28日22時47分37秒至99年3月28日22時54分48 秒
        止共3通電話，以0000000000撥打0000000000電話門號
        ，上述通話係你與何人通話，渠等通話內容為何？是否
        交易成功、交易地點、價格？）是我要向郭明和購買安
        非他命的意思，本來要約在駝鳥場交易，我摩托車沒油
        ，郭明和機車也壞了，後來我騎機車至郭明和住處交易
        ，我向郭明和購買1包甲基安非他命500元有交易成功」
        等語（見南縣學警偵字第0991000311號警卷第107- 113
        頁）；復於偵查中證稱：「（問：提示99年3月13日上
        午8時17分、22分、28分、38分、41分、46分，0000000
        000與0000000000監聽譯文，這幾通電話內容何意？）
        我原本打給他要過去買毒品甲基安非他命，但是我到了
        他的瓜仔園時打電話給他，他說東西不見了，我打第三
        通時，他說有了，我問他在那裡，本來說要到鴕鳥園，
        但是因為人很多，後來約在同一條路蘭花園旁邊的小廟
        ；（問：經過為何？）約8時48分左右，我與他在蘭花
        園旁邊的小廟向他買5百元中的甲基安非他命；（問：9
        9年3月12日下午7時1分、5分0000000000與0000000000
        監聽譯文，此二通電話內容何意？）第一通是打給他說
        要去找他，第二通是我到他那邊打給他，我說「豬仔」
        ，就是指外面有人。所以我那天沒有騎過去。因為鄉下
        很多老人，所以我騎過去，他們就知道了；（問：為何
        你在警詢說當天有與郭明和交易5百元的甲基安非他命
        ？）我記得最後有交易；（問：經過為何？）過了一下
        子，沒有人的時候，我在他家門口買了5百元的甲基安
        非他命；（問：99年3月14日下午10時28分、11時9分、
        12分0000000000與0000000000監聽譯文，此三通電話內
        容何意？）原本是要去找他，他說沒空。第三通我又打
        電話要找他，但是我沒有車，我叫他來載我。就是叫他
        拿甲基安非他命給我；（問：經過為何？）他騎機車到
        我家前的路口，他給我一包5百元的甲基安非他命。我
        給他現金；（問：提示99年3月19日下午8時15分、16分
        0000000000與0000000000監聽譯文，此二通電話內容何
        意？）我說要去找他，一樣要拿甲基安非他命，我說現
        在太早了，不要到他家，我要騎到鴕烏場；（問：經過
        為何？）我到鴕鳥場之後打給他，後來我們在鴕鳥場交
        易，一樣買5百元的甲基安非他命；（問：提示99年3月
        24日下午8時3分0000000000與0000000000監聽譯文，此
        通電話內容何意？）我打給他，問他在那裡，他說他在
        家裡，我就過去拿了；（問：經過為何？）我在他家門
        口，向他購買5百元的甲基安非他命；（問：提示99年3
        月25日下午5時25分0000000000與0000000000監聽譯文
        ，此通電話內容何意？）我打給他，問他在那裡，他說
        在家中，當天天有點亮，我叫他騎到鴕鳥園，他說他的
        車壞了，我說我晚一點再騎去他家；（問：經過為何？
        ）我後來騎到他家。在他家門口交易，買了5百元的甲
        基安非他命；（問：提示99年3月28日下午10時47分、5
        0分、54分0000000000與00000000監聽譯文，此三通電
        話內容何意？）那天我打給他說要去找他，後來我騎到
        一半發覺油快沒了，就叫他騎到鴕鳥場，他說他的車子
        也壞了。我後來有打給他，說我到了，我那天是騎車；
        （問：經過為何？）我也是在他家門口交易，是郭明和
        親手交給我甲基安非他命，我給他5百元」等語在卷（
        99年度營偵字第688號偵查卷第120-123頁）。是以，依
        上開事證所示，被告郭明和此部分之任意性自白，核與
        事實相符，應值採信。
  （九）被告郭明和對於事實二之其中附表編號39至43所示販賣
        第二級毒品甲基安非他命予陳威銘5次之犯行，迭於警詢、
        偵查及本院審理時坦承不諱，並有卷附被告郭明和所有
        之00 00000000號行動電話（A）與陳威銘持用之000000
        0000號行動電話（B）之監聽譯文可佐，內容如下：「
        (1)99年3月15日11時7分2秒，B：賭博嗎。A：沒有。B：
        要去哪裡。A：看你啊。B：那「鴕鳥」。A：好。(2)99
        年3月16日11時45分9秒，B：「和仔」在賭博嗎。A：沒
        有，怎樣。B：那「鴕鳥」。A：好。(3)99年3月17日20
        時48分4分，B：你有沒有在忙。A：沒有，我在家。B
        ：在家，有辦法出來嗎。A：沒辦法出去。B：你走出來
        ，我到了。A：你要不要「那個」。B：要。A：好。(4)9
        9年4月4日22時42分5秒，A：喂。B：伯仔，還有在賭博
        嗎。A：沒有。B：來「鴕鳥」喔。A：不要。B：拜託。
        A：摩托車沒油啦。B：不然去後面那邊，第3條路那邊
        。A：第3條路。B：國小再過來那邊，要到六層沙那邊
        。A：喔，喔，好啦，好啦。(5)99年4月16日15時33分39
        秒，A：喂。B：你在幹嘛。A：沒有。B：在睡覺喔。A
        ：沒有。B：來「鴕鳥」喔。A：喔，好。」等語可參（
        見南縣學警偵字第0991000311號警卷第137、139、143
        、180、190頁）。又關於上開監聽譯文之交談內容真意
        一節，業據證人陳威銘於警詢證稱：（問：本分局依法
        針對000000 0000電話門號進行通訊監察，你於99年03
        月15日11時07分02秒以0000000000撥打0000000000電話
        門號，上述通話係你與何人通話，渠等通話內容為何？
        通話意指何意？是否交易成功、交易地點、價格？）是
        我要向郭明和購買甲基安非他命毒品，交易地點約在北
        門鄉錦湖里的駝鳥場，交易成功，我向郭明和購買500
        元1小包的甲基安非他命毒品；（問：你於99年03月16
        日11時45分09秒以0000000000撥打0000000000電話門號
        ，上述通話係你與何人通話，渠等通話內容為何？通話
        意指何意？是否交易成功、交易地點、價格？）是我要
        向郭明和購買甲基安非他命毒品，交易地點在北門鄉錦
        湖里的鴕鳥場，交易成功，我向郭明和購買500元1小包
        的甲基安非他命毒品；（問：你於99年03月17日20時48
        分04秒以0000000000 撥打0000000000電話門號，上述
        通話係你與何人通話，渠等通話內容為何？通話意指何
        意？是否交易成功、交易地點、價格？）這通電話是我
        要向郭明和購買安非他命毒品，交易地點是在他家（渡
        仔頭98號），交易成功，我向郭明和購買500元1小包的
        甲基安非他命毒品。那次他有拿1小包的甲基安非他命
        給我；（問：你於99年04月04日22時42分05秒以000000
        0000撥打0000000000電話門號，上述通話係你與何人通
        話，渠等通話內容為何？通話意指何意？是否交易成功
        、交易地點、價格？）是我要向郭明和購買甲基安非他
        命毒品，交易地點約在「六間厝」交易成功，我向郭明
        和購買500元1小包的甲基安非他命毒品；（問：你於99
        年04月16日15時33分39秒以0000000000撥打0000000000
        電話門號，上述通話係你與何人通話，渠等通話內容為
        何？通話意指何意？是否交易成功、交易地點、價格？
        ）是我要向郭明和購買甲基安非他命毒品，交易地點約
        在北門鄉錦湖里的駝鳥場，交易成功，我向郭明和購買
        500元1小包的甲基安非他命毒品」等語（見南縣學警偵
        字第0991000311號警卷第120-125頁）；復於偵查中證
        稱：「（問：提示99年3月15日上午11時7分，00000000
        00與0000000000監聽譯文，這通電話是何意？）要交易
        毒品；（問：3月15日交易經過為何？）我打電話給他
        ，看他有沒有在賭博，後來約在北門鄉錦湖里的鴕鳥園
        ，他交甲基安非他命給我。金額我在警察局有說；（問
        ：提示99年4月27日警詢筆錄，你在警詢時說當天買了5
        百元，是否正確？）正確；（問：提示99年3月16日上
        午11時35分，0000000000與0000000000監聽譯文，這通
        電話是何意？）一樣是交易毒品；（問：提示99年3月1
        7日下午8時48分，0000000000與0000000000監聽譯文，
        這通電話是何意？）一樣是交易毒品；（問：提示99
        年4月27日警詢筆錄，你在警詢時，這次交易了5百元，
        是否正確？）正確，這次有交易成功；（問：提示99年
        4月4日下午10時42分，0000000000與0000000000監總譯
        文，這通電話是何意？）交易毒品；（問：交易經過？
        ）我與他約在鴕鳥園，六間厝是在鴕鳥園旁邊，郭明和
        拿甲基安非他命給我；（問：你在警詢時說該次買了5
        百元，是否正確？）正確；（問：提示99年4月16日下
        午3時33分，0000000000與0000000000監聽譯文，這通
        電話是何意？）要與他交易毒品；（問：提示4月27日
        警詢筆錄，你在警詢時說，這次在鴕鳥園交易，郭明和
        給你甲基安非他命，你給他5百元，有何意見？）正確
        」等語在卷（見99年度營偵字第688號偵查卷第338-340
        頁）。是以，依上開事證所示，被告郭明和此部分之任
        意性自白，核與事實相符，應值採信。
  三、按販賣毒品係違法行為，非可公然為之，亦無公定價格，
      容易分裝並增減份量，而每次買賣之價量，可能隨時依雙
      方關係深淺、資力、需求量及對行情之認知、來源是否充
      裕、販賣者是否渴求資金、查緝是否嚴緊、購買者被查獲
      時供述購買對象之可能風險之評估等，因而異其標準，並
      機動調整，非可一概論之，是販賣毒品之利得除被告坦承
      犯行或價量俱臻明確外，委難察得其交易實情，然販賣者
      從價差或量差中牟利之方式雖異，惟其販賣行為在意圖營
      利則屬同一；從而，舉凡有償交易，除足以反證其確係另
      基於某種非圖利本意之關係外，通常尚難因無法查悉其販
      入價格，做為是否高價賣出之比較，諉以無營利之意思而
      阻卻販賣犯行之追訴（最高法院100年度台上字第252號判
      決意旨參照）。查被告郭明和均坦承事實欄二所載之販賣
      第二級毒品甲基安非他命犯行，則以被告郭明和與購買安
      非他命之證人黃明利、顏啟倫、德宏、呂明展、劉忠義
      、黃順德、顏嘉星、陳正益、陳威銘，僅係朋友關係，衡
      諸事理，第二級毒品甲基安非他命係價格昂貴之毒品，且
      無論轉讓或販賣營利，刑責均屬重大，被告郭明和與購買
      毒品之證人黃明利、顏啟倫、德宏、呂明展、劉忠義、
      黃順德、顏嘉星、陳正益、陳威銘等人間既無特別交情，
      自無可能甘冒重大刑責，完全無償或以購入之成本價轉讓
      之理，堪認被告郭明和確係基於販賣以營利之意圖，而為
      事實欄二所示之販賣第二級毒品甲基安非他命犯行無訛。
  四、綜上所述，被告溫鶯桂、郭明和上開自白，均核與事實相
      符，堪以採信。本件事證已臻明確，被告溫鶯桂所為事實
      欄一所示之轉讓禁藥甲基安非他命犯行；被告郭明和於事
      實欄二所示之販賣第二級毒品甲基安非他命犯行，均堪認
      定，自應依法論科。
  五、核被告溫鶯桂於事實欄一所為，係犯藥事法第83條第1項
      之轉讓禁藥罪；被告郭明和於事實欄二所為，係犯毒品危
      害防制條例第4條第2項之販賣第二級毒品罪。又被告溫鶯
      桂、郭明和分別於轉讓、販賣前持有第二級毒品甲基安非
      他命之低度行為，各為轉讓、販賣之高度行為所吸收，均
      不另論罪。再被告郭明和於事實欄二所為共計43次之販賣
      第二級毒品行為，犯意各別，行為互殊，應予分論併罰。
      被告溫鶯桂有如事實欄一所記載經執行有期徒刑完畢之犯
      罪前案紀錄，此有前開臺灣高等法院被告前案紀錄表在卷
      可按，其於受徒刑之執行完畢後，5年以內故意再犯本案
      有期徒刑以上之罪，為累犯，應依刑法第47條第1項之規
      定，加重其刑。另按「犯第4條至第8條之罪於偵查及審判
      中均自白者，減輕其刑」，毒品危害防制條例第17條第2
      項定有明文。查被告郭明和於偵查及審判中均自白其所犯
      上開販賣第二級毒品各罪，有各該筆錄附卷可稽，爰依上
      揭規定，各減輕其刑。次按販賣第二級毒品之法定刑為「
      處無期徒刑或7年以上有期徒刑」，然同為販賣第二級毒
      品之人，其原因動機不一，犯罪情節未必盡同，或有大盤
      毒梟者，亦有中小盤之分，甚或僅止於吸毒者友儕間謀取
      蠅頭小利互通有無，其販賣行為所造成危害社會之程度自
      屬有異，法律科處此類犯罪，所設之法定最低本刑卻同為
      「無期徒刑或7年以上有期徒刑」，不可謂不重，自非不
      可依客觀之犯行與主觀之惡性二者加以考量其情狀，是否
      有可憫恕之處，適用刑法第59條之規定酌量減輕其刑，期
      使個案裁判之量刑，能斟酌至當，符合罪刑相當原則及比
      例、平等原則。查被告陳明田販賣第二級毒品甲基安非他
      命對象僅有9人、交易次數為43次、所得為44,500元，是
      渠等此等行為與吸毒者之間，賺取蠅頭小利之有償提供毒
      品以施用差異不大，其犯罪情節當非大中盤毒梟者可資等
      同並論。是倘就被告郭明和前揭犯行，均論以法定最低度
      刑「7年以上有期徒刑」，依社會一般觀念及法律情感仍
      嫌過重，堪認其等犯罪之情狀尚堪憫恕，乃就其所犯各次
      毒品犯行，均依刑法第59條規定酌減其刑。則被告郭明和
      同時有上揭減輕其刑之事由，應依刑法第70條規定，遞減
      輕之。爰審酌被告溫鶯桂明知甲基安非他命為毒品及禁藥
      ，仍無償轉讓予他人施用，實助長毒品之流通與危害他人
      健康，並對社會治安造成危害，惟考量其轉讓數量不多、
      轉讓次數為1次且轉讓對象為顏啟倫1人，且犯罪後坦承犯
      行；另被告郭明和不思正途取財，販賣第二級毒品甲基安
      非他命供人施用藉以牟利，不僅戕害國民身心健康甚鉅，
      且危害社會秩序，及其犯罪後坦承全部犯行，尚有悔意等
      一切情狀，分別量處如主文所示之刑，並就被告郭明和部
      分定其應執行之刑。
  六、被告溫鶯桂所犯轉讓禁藥罪雖係7年以下有期徒刑之罪，
      而不符合得以易科罰金之規定，然刑法第41條第3項規定
      「受6月以下有期徒刑或拘役之宣告，不符第1項易科罰金
      之規定者，得依前項折算規定，易服社會勞動」，刑事訴
      訟法第449條第3項亦規定「依前2項規定所科之刑以緩刑
      、得易科罰金或得易服社會勞動之有期徒刑及拘役或罰金
      為限」，是以，被告溫鶯桂所犯轉讓禁藥罪為最重本刑7
      年以下有期徒刑之罪，雖不符刑法第41條第1項易科罰金
      之規定，然依刑法第41條第3項規定，仍係屬得易服社會
      勞動之有期徒刑。此外，刑法41條第2項雖於同條第1項得
      易科罰金規定之後，增訂「依前項規定得易科罰金而未聲
      請易科罰金者，得以提供社會勞動6小時折算1日，易服社
      會勞動。」內容，顯係將易科罰金與「易服社會勞動」之
      准否，同列為檢察官指揮執行事項，由檢察官指揮命令之
      處分為之，此自刑事訴訟法執行編或其他條文，而刑事訴
      訟法第309條既未明定及「如易服社會勞動，其折算之標
      準」應於判決主文諭知，「易服社會勞動」易服折算時數
      固定為6小時折算1日，法院就其折算標準並無裁量權之行
      使，亦無強制於裁判主文預為決定折算標準之依據及必要
      ，自無於裁判主文內諭知之餘地（台灣高等法院98年度第
      4次刑事庭庭長法律問題研討結論參照），併予敘明。至
      於公訴檢察官雖當庭對被告溫鶯桂、被告郭明和，各求處
      有期徒刑4月、求處應執行有期徒刑10年，惟本院審酌上
      情，認各量處如主文所示之刑、應執行刑，已可達儆懲之
      效，附此敘明。
  七、沒收：
  （一）扣案之第二級毒品甲基安非他命9包（檢驗前淨重0.311
        公克、檢驗後淨重0.300公克；檢驗前淨重0.106公克、
        檢驗後淨重0.096公克；檢驗前淨重0.086公克、檢驗後
        淨重0.076公克；檢驗前淨重0.243公克、檢驗後淨重0.
        233公克；檢驗前淨重0.255公克、檢驗後淨重0.246公
        克；檢驗前淨重0.108公克、檢驗後淨重0.097公克；檢
        驗前淨重0.093公克、檢驗後淨重0.084公克；檢驗前淨
        重0. 274公克、檢驗後淨重0.264公克；檢驗前淨重0.2
        01公克、檢驗後淨重0.191公克），為毒品危害防制條
        例第2條第2項第2款所規定之第二級毒品，係屬查獲之
        毒品，不問屬於犯人與否，均應依毒品危害防制條例第
        18條第1項前段規定沒收銷燬之。又包裝前開第二級毒
        品安非他命所使用之包裝袋9個，係用於包裹第二級毒
        品安非他命，防止毒品漏逸、潮濕，以便於攜帶、存放
        ，而與第二級毒品甲基安非他命密切接觸具有不可析離
        之關係，且均未經鑑定機關就之與毒品分別鑑析其重量
        ，此有卷附高雄市立凱旋醫院濫用藥物成品檢驗鑑定書
        可憑（見99年度營偵字第873號卷26-27頁），可證明該
        包裝袋9個與毒品無可析離之關係，而屬於毒品之一部
        分，應併依毒品危害防制條例第18條第1項前段規定沒
        收銷燬之。再扣案之第二級毒品甲基安非他命9包，經
        送鑑定機關各取樣0.011公克、0.01公克、0.01公克、0
        .01公克、0.009公克、0.011公克、0.009公克、0.01公
        克、0.01公克鑑驗部分，既已鑑析用罄滅失，自無庸為
        沒收之諭知。另按以營利為目的販入毒品，經多次販賣
        後，持有剩餘毒品被查獲者，其各次販賣毒品行為如併
        合處罰，該持有剩餘毒品之低度行為，應僅為最後一次
        販賣毒品之高度行為所吸收，不另論罪。故就該查獲之
        剩餘毒品，祗能於最後一次之販賣毒品罪宣告沒收銷燬
        ，不得於各次販賣毒品罪均宣告沒收銷燬（最高法院
        100年度台上字第908號判決意旨參照）。查被告郭明和
        為警查獲時，扣得其持有前揭剩餘之第二級毒品甲基安
        非他命9包，揆諸前揭判決意旨，祗能於被告郭明和所
        犯最後一次之販賣毒品罪（附表編號26）宣告沒收銷燬
        ，併此敘明。
  （二）按毒品危害防制條例第19條第1項規定係採義務沒收主
        義，法院是否宣告沒收，並無斟酌之餘地。查本件扣案
        門號0000000000之行動電話1支（含SIM卡1枚），為被
        告郭明和所有且供本件販賣毒品所用之物，業經被告郭
        明和供述在卷（見本院卷第52頁背面），應依毒品危害
        防制條例第19條第1項規定宣告沒收。
  （三）再按犯毒品危害防制條例第4條之罪者，依同條例第19
        條第1項規定，其因犯罪所得之財物，均沒收之，如全
        部或一部不能沒收時，追徵其價額或以其財產抵償之。
        惟所稱因犯罪所得之財物，係以實際所得者為限，苟無
        所得或尚未取得者，即無從為沒收、追繳或以財產抵償
        之諭知（最高法院98年度台上第2321號判決意旨參照）
        。查被告郭明和於事實二即附表所示之各次販賣毒品安
        非他命之犯行，該犯罪所得詳如附表所示，雖均未扣案
        ，仍應依毒品危害防制條例條例第19條第1項規定諭知
        沒收，如全部或一部不能沒收時，以其財產抵償之。至
        於員警於被告郭明和住處扣得之現金28,900元，並無證
        據證明與被告郭明和所犯本件販賣第二級毒品罪相關，
        爰不為沒收之諭知，併予敘明。
據上論斷，應依刑事訴訟法第299條第1項前段，藥事法第83條第
1項，毒品危害防制條例第4條第2項、第17條第2項、第18條第1
項、第19條第1項，刑法第11條、第47條第1項、第51條第5款、
第59條，判決如主文。
本案經檢察官詹尚晃到庭執行職務。
中    華    民    國   100    年    4     月    13    日
                刑事第二庭    審判長  法  官  吳坤芳
                                      法  官  黃翰義
                                      法  官  張銘晃
以上正本證明與原本無異。
如不服本判決應於收受本判決後10日內向本院提出上訴書狀，並
應敘述具體理由。其未敘述上訴理由者，應於上訴期間屆滿後20
日內向本院補提理由書狀（均須按他造當事人之人數附繕本）「
切勿逕送上級法院」。
                                      書記官  鄭梅君
中    華    民    國   100    年    4     月    13    日
┌──────────────────────────────────────────┐
│附表                                                                                │
├─┬───┬──────┬──────┬─────┬───┬────────────┤
│編│交  易│ 交易方式   │交易時間    │交易地點  │交易金│罪名及宣告刑（主刑、從刑│
│號│對  象│            │            │          │額（新│）                      │
│  │      │            │            │          │台幣）│                        │
├─┼───┼──────┼──────┼─────┼───┼────────────┤
│1 │黃明利│由黃明利以所│99年3月14日 │台南市北門│2000元│郭明和販賣第二級毒品，處│
│  │      │持用行動電話│12時43分許  │區錦湖里「│      │有期徒刑壹年拾月。扣案之│
│  │      │0000000000號│            │西瓜園」  │      │門號0000000000│
│  │      │撥打被告郭明│            │          │      │號行動電話壹支（含SIM卡 │
│  │      │和所有之0928│            │          │      │一張）沒收、未扣案犯罪所│
│  │      │026782號聯絡│            │          │      │得之財物新臺幣貳仟元沒收│
│  │      │後，約定購買│            │          │      │，如全部或一部不能沒收時│
│  │      │數量、金額及│            │          │      │，以其財產抵償之。      │
├─┤      │地點後進行交├──────┼─────┼───┼────────────┤
│2 │      │易（交易時間│99年3月18日 │台南市北門│1000元│郭明和販賣第二級毒品，處│
│  │      │、地點、金額│8時51分許   │區錦湖里渡│      │有期徒刑壹年拾月。扣案之│
│  │      │詳右述）。  │            │仔頭西邊的│      │門號0000000000│
│  │      │            │            │魚塭      │      │號行動電話壹支（含SIM卡 │
│  │      │            │            │          │      │一張）沒收、未扣案犯罪所│
│  │      │            │            │          │      │得之財物新臺幣壹仟元沒收│
│  │      │            │            │          │      │，如全部或一部不能沒收時│
│  │      │            │            │          │      │，以其財產抵償之。      │
├─┤      │            ├──────┼─────┼───┼────────────┤
│3 │      │            │99年3月19日 │台南市北門│500元 │郭明和販賣第二級毒品，處│
│  │      │            │20時14分許  │區錦湖里產│      │有期徒刑壹年拾月。扣案之│
│  │      │            │            │業道路    │      │門號0000000000│
│  │      │            │            │          │      │號行動電話壹支（含SIM卡 │
│  │      │            │            │          │      │一張）沒收、未扣案犯罪所│
│  │      │            │            │          │      │得之財物新臺幣伍佰元沒收│
│  │      │            │            │          │      │，如全部或一部不能沒收時│
│  │      │            │            │          │      │，以其財產抵償之。      │
├─┤      │            ├──────┼─────┼───┼────────────┤
│4 │      │            │99年3月22日 │台南市北門│2000元│郭明和販賣第二級毒品，處│
│  │      │            │7時57分許   │區錦湖里「│      │有期徒刑壹年拾月。扣案之│
│  │      │            │            │鴕鳥園」  │      │門號0000000000│
│  │      │            │            │          │      │號行動電話壹支（含SIM卡 │
│  │      │            │            │          │      │一張）沒收、未扣案犯罪所│
│  │      │            │            │          │      │得之財物新臺幣貳仟元沒收│
│  │      │            │            │          │      │，如全部或一部不能沒收時│
│  │      │            │            │          │      │，以其財產抵償之。      │
├─┤      │            ├──────┼─────┼───┼────────────┤
│5 │      │            │99年3月24日 │台南市北門│1000元│郭明和販賣第二級毒品，處│
│  │      │            │9時3分許    │區錦湖里「│      │有期徒刑壹年拾月。扣案之│
│  │      │            │            │西瓜園」  │      │門號0000000000│
│  │      │            │            │          │      │號行動電話壹支（含SIM卡 │
│  │      │            │            │          │      │一張）沒收、未扣案犯罪所│
│  │      │            │            │          │      │得之財物新臺幣壹仟元沒收│
│  │      │            │            │          │      │，如全部或一部不能沒收時│
│  │      │            │            │          │      │，以其財產抵償之。      │
├─┤      │            ├──────┼─────┼───┼────────────┤
│6 │      │            │99年3月26日 │台南市北門│1000元│郭明和販賣第二級毒品，處│
│  │      │            │11時26分許  │區錦湖里「│      │有期徒刑壹年拾月。扣案之│
│  │      │            │            │鴕鳥園」  │      │門號0000000000│
│  │      │            │            │          │      │號行動電話壹支（含SIM卡 │
│  │      │            │            │          │      │一張）沒收、未扣案犯罪所│
│  │      │            │            │          │      │得之財物新臺幣壹仟元沒收│
│  │      │            │            │          │      │，如全部或一部不能沒收時│
│  │      │            │            │          │      │，以其財產抵償之。      │
├─┤      │            ├──────┼─────┼───┼────────────┤
│7 │      │            │99年3月26日 │台南市北門│1000元│郭明和販賣第二級毒品，處│
│  │      │            │19時22分許  │區錦湖里產│      │有期徒刑壹年拾月。扣案之│
│  │      │            │            │業道路    │      │門號0000000000│
│  │      │            │            │          │      │號行動電話壹支（含SIM卡 │
│  │      │            │            │          │      │一張）沒收、未扣案犯罪所│
│  │      │            │            │          │      │得之財物新臺幣壹仟元沒收│
│  │      │            │            │          │      │，如全部或一部不能沒收時│
│  │      │            │            │          │      │，以其財產抵償之。      │
├─┤      │            ├──────┼─────┼───┼────────────┤
│8 │      │            │99年3月28日 │台南市北門│1000元│郭明和販賣第二級毒品，處│
│  │      │            │22時10分許  │區錦湖里產│      │有期徒刑壹年拾月。扣案之│
│  │      │            │            │業道路    │      │門號0000000000│
│  │      │            │            │          │      │號行動電話壹支（含SIM卡 │
│  │      │            │            │          │      │一張）沒收、未扣案犯罪所│
│  │      │            │            │          │      │得之財物新臺幣壹仟元沒收│
│  │      │            │            │          │      │，如全部或一部不能沒收時│
│  │      │            │            │          │      │，以其財產抵償之。      │
├─┤      │            ├──────┼─────┼───┼────────────┤
│9 │      │            │99年3月31日 │台南市北門│2000元│郭明和販賣第二級毒品，處│
│  │      │            │8時9分許    │區錦湖里堤│      │有期徒刑壹年拾月。扣案之│
│  │      │            │            │防邊之郭明│      │門號0000000000│
│  │      │            │            │和「蒜頭園│      │號行動電話壹支（含SIM卡 │
│  │      │            │            │」        │      │一張）沒收、未扣案犯罪所│
│  │      │            │            │          │      │得之財物新臺幣貳仟元沒收│
│  │      │            │            │          │      │，如全部或一部不能沒收時│
│  │      │            │            │          │      │，以其財產抵償之。      │
├─┼───┼──────┼──────┼─────┼───┼────────────┤
│10│顏啟倫│由顏啟倫以所│99年3月25日 │台南市北門│500元 │郭明和販賣第二級毒品，處│
│  │      │持用行動電話│23時30分許  │區錦湖里「│      │有期徒刑壹年拾月。扣案之│
│  │      │0000000000號│            │吳保宮」後│      │門號0000000000│
│  │      │撥打被告郭明│            │方        │      │號行動電話壹支（含SIM卡 │
│  │      │和所有之0928│            │          │      │一張）沒收、未扣案犯罪所│
│  │      │026782號聯絡│            │          │      │得之財物新臺幣伍佰元沒收│
│  │      │後，約定購買│            │          │      │，如全部或一部不能沒收時│
│  │      │數量、金額及│            │          │      │，以其財產抵償之。      │
├─┤      │地點後進行交├──────┼─────┼───┼────────────┤
│11│      │易（交易時間│99年3月30日 │台南市北門│500元 │郭明和販賣第二級毒品，處│
│  │      │、地點、金額│16時21分許  │區錦湖里「│      │有期徒刑壹年拾月。扣案之│
│  │      │詳右述）。  │            │鴕鳥園」  │      │門號0000000000│
│  │      │            │            │          │      │號行動電話壹支（含SIM卡 │
│  │      │            │            │          │      │一張）沒收、未扣案犯罪所│
│  │      │            │            │          │      │得之財物新臺幣伍佰元沒收│
│  │      │            │            │          │      │，如全部或一部不能沒收時│
│  │      │            │            │          │      │，以其財產抵償之。      │
├─┤      │            ├──────┼─────┼───┼────────────┤
│12│      │            │99年3月31日 │台南市北門│500元 │郭明和販賣第二級毒品，處│
│  │      │            │13時39分許  │區郭明和之│      │有期徒刑壹年拾月。扣案之│
│  │      │            │            │西瓜園    │      │門號0000000000│
│  │      │            │            │          │      │號行動電話壹支（含SIM卡 │
│  │      │            │            │          │      │一張）沒收、未扣案犯罪所│
│  │      │            │            │          │      │得之財物新臺幣伍佰元沒收│
│  │      │            │            │          │      │，如全部或一部不能沒收時│
│  │      │            │            │          │      │，以其財產抵償之。      │
├─┤      │            ├──────┼─────┼───┼────────────┤
│13│      │            │99年4月1日  │台南市北門│500元 │郭明和販賣第二級毒品，處│
│  │      │            │12時52分許  │區郭明和之│      │有期徒刑壹年拾月。扣案之│
│  │      │            │            │西瓜園    │      │門號0000000000│
│  │      │            │            │          │      │號行動電話壹支（含SIM卡 │
│  │      │            │            │          │      │一張）沒收、未扣案犯罪所│
│  │      │            │            │          │      │得之財物新臺幣伍佰元沒收│
│  │      │            │            │          │      │，如全部或一部不能沒收時│
│  │      │            │            │          │      │，以其財產抵償之。      │
├─┤      │            ├──────┼─────┼───┼────────────┤
│14│      │            │99年4月2日  │台南市北門│500元 │郭明和販賣第二級毒品，處│
│  │      │            │12時52分許  │區郭明和之│      │有期徒刑壹年拾月。扣案之│
│  │      │            │            │西瓜園    │      │門號0000000000│
│  │      │            │            │          │      │號行動電話壹支（含SIM卡 │
│  │      │            │            │          │      │一張）沒收、未扣案犯罪所│
│  │      │            │            │          │      │得之財物新臺幣伍佰元沒收│
│  │      │            │            │          │      │，如全部或一部不能沒收時│
│  │      │            │            │          │      │，以其財產抵償之。      │
├─┤      │            ├──────┼─────┼───┼────────────┤
│15│      │            │99年4月12日 │郭明和住處│500元 │郭明和販賣第二級毒品，處│
│  │      │            │18時1分許   │前        │      │有期徒刑壹年拾月。扣案之│
│  │      │            │            │          │      │門號0000000000│
│  │      │            │            │          │      │號行動電話壹支（含SIM卡 │
│  │      │            │            │          │      │一張）沒收、未扣案犯罪所│
│  │      │            │            │          │      │得之財物新臺幣伍佰元沒收│
│  │      │            │            │          │      │，如全部或一部不能沒收時│
│  │      │            │            │          │      │，以其財產抵償之。      │
├─┼───┼──────┼──────┼─────┼───┼────────────┤
│16│德宏│由德宏以所│99年4月2日  │台南市北門│300元 │郭明和販賣第二級毒品，處│
│  │      │持用行動電話│13時59分許  │區錦湖里渡│      │有期徒刑壹年拾月。扣案之│
│  │      │0000000000號│            │仔頭廟前  │      │門號0000000000│
│  │      │撥打被告郭明│            │          │      │號行動電話壹支（含SIM卡 │
│  │      │和所有之0928│            │          │      │一張）沒收、未扣案犯罪所│
│  │      │026782號聯絡│            │          │      │得之財物新臺幣佰元沒收│
│  │      │後，約定購買│            │          │      │，如全部或一部不能沒收時│
│  │      │數量、金額及│            │          │      │，以其財產抵償之。      │
│  │      │地點後進行交│            │          │      │                        │
│  │      │易（交易時間│            │          │      │                        │
│  │      │、地點、金額│            │          │      │                        │
│  │      │詳右述）。  │            │          │      │                        │
├─┼───┼──────┼──────┼─────┼───┼────────────┤
│17│呂明展│由呂明展與陳│99年3月31日 │郭明和住處│500元 │郭明和販賣第二級毒品，處│
│  │      │正益各出資25│12時59分許  │前        │      │有期徒刑壹年拾月。扣案之│
│  │      │0 元，而由陳│            │          │      │門號0000000000│
│  │      │正益持呂明展│            │          │      │號行動電話壹支（含SIM卡 │
│  │      │所持用行動電│            │          │      │一張）沒收、未扣案犯罪所│
│  │      │話0000000000│            │          │      │得之財物新臺幣伍佰元沒收│
│  │      │號撥打給被告│            │          │      │，如全部或一部不能沒收時│
│  │      │郭明和所有之│            │          │      │，以其財產抵償之。      │
│  │      │0000000000號│            │          │      │                        │
│  │      │聯絡後，約定│            │          │      │                        │
│  │      │購買數量、金│            │          │      │                        │
│  │      │額及地點後進│            │          │      │                        │
│  │      │行交易（交易│            │          │      │                        │
│  │      │時間、地點、│            │          │      │                        │
│  │      │金額詳右述）│            │          │      │                        │
│  │      │。          │            │          │      │                        │
├─┤      ├──────┼──────┼─────┼───┼────────────┤
│18│      │由呂明展、徐│99年4月11日 │郭明和住處│2000元│郭明和販賣第二級毒品，處│
│  │      │有義、李俊南│13時許      │前        │      │有期徒刑壹年拾月。扣案之│
│  │      │、陳正益各出│            │          │      │門號0000000000│
│  │      │資500 元，而│            │          │      │號行動電話壹支（含SIM卡 │
│  │      │由陳正益持呂│            │          │      │一張）沒收、未扣案犯罪所│
│  │      │明展所持用行│            │          │      │得之財物新臺幣貳仟元沒收│
│  │      │動電話092151│            │          │      │，如全部或一部不能沒收時│
│  │      │7392號撥打給│            │          │      │，以其財產抵償之。      │
│  │      │被告郭明和所│            │          │      │                        │
│  │      │有之00000000│            │          │      │                        │
│  │      │82號聯絡後，│            │          │      │                        │
│  │      │約定購買數量│            │          │      │                        │
│  │      │、金額及地點│            │          │      │                        │
│  │      │後進行交易（│            │          │      │                        │
│  │      │交易時間、地│            │          │      │                        │
│  │      │點、金額詳右│            │          │      │                        │
│  │      │述）。      │            │          │      │                        │
├─┼───┼──────┼──────┼─────┼───┼────────────┤
│19│劉忠義│由劉忠義以所│99年3月24日 │郭明和住處│700元 │郭明和販賣第二級毒品，處│
│  │      │持用行動電話│18時56分許  │前        │      │有期徒刑壹年拾月。扣案之│
│  │      │0000000000號│            │          │      │門號0000000000│
│  │      │撥打被告郭明│            │          │      │號行動電話壹支（含SIM卡 │
│  │      │和所有之0928│            │          │      │一張）沒收、未扣案犯罪所│
│  │      │026782號聯絡│            │          │      │得之財物新臺幣柒佰元沒收│
│  │      │後，約定購買│            │          │      │，如全部或一部不能沒收時│
│  │      │數量、金額及│            │          │      │，以其財產抵償之。      │
│  │      │地點後進行交│            │          │      │                        │
│  │      │易（交易時間│            │          │      │                        │
│  │      │、地點、金額│            │          │      │                        │
│  │      │詳右述）。  │            │          │      │                        │
├─┼───┼──────┼──────┼─────┼───┼────────────┤
│20│黃順德│由黃順德以所│99年3月12日 │台南市北門│1000元│郭明和販賣第二級毒品，處│
│  │      │持用行動電話│14時37分許  │區錦湖里蒜│      │有期徒刑壹年拾月。扣案之│
│  │      │0000000000號│            │頭園      │      │門號0000000000│
│  │      │撥打被告郭明│            │          │      │號行動電話壹支（含SIM卡 │
│  │      │和所有之0928│            │          │      │一張）沒收、未扣案犯罪所│
│  │      │026782號聯絡│            │          │      │得之財物新臺幣壹仟元沒收│
│  │      │後，約定購買│            │          │      │，如全部或一部不能沒收時│
│  │      │數量、金額及│            │          │      │，以其財產抵償之。      │
├─┤      │地點後進行交├──────┼─────┼───┼────────────┤
│21│      │易（交易時間│99年3月16日 │台南市北門│1000元│郭明和販賣第二級毒品，處│
│  │      │、地點、金額│19時13分許  │區錦湖里蒜│      │有期徒刑壹年拾月。扣案之│
│  │      │詳右述）。  │            │頭園      │      │門號0000000000│
│  │      │            │            │          │      │號行動電話壹支（含SIM卡 │
│  │      │            │            │          │      │一張）沒收、未扣案犯罪所│
│  │      │            │            │          │      │得之財物新臺幣壹仟元沒收│
│  │      │            │            │          │      │，如全部或一部不能沒收時│
│  │      │            │            │          │      │，以其財產抵償之。      │
├─┤      │            ├──────┼─────┼───┼────────────┤
│22│      │            │99年3月18日 │台南市北門│5000元│郭明和販賣第二級毒品，處│
│  │      │            │14時59分許  │區錦湖里蒜│      │有期徒刑貳年。扣案之門號│
│  │      │            │            │頭園      │      │0000000000號行│
│  │      │            │            │          │      │動電話壹支（含SIM卡一張 │
│  │      │            │            │          │      │）沒收、未扣案犯罪所得之│
│  │      │            │            │          │      │財物新臺幣伍仟元沒收，如│
│  │      │            │            │          │      │全部或一部不能沒收時，以│
│  │      │            │            │          │      │其財產抵償之。          │
├─┤      │            ├──────┼─────┼───┼────────────┤
│23│      │            │99年3月23日 │台南市北門│1000元│郭明和販賣第二級毒品，處│
│  │      │            │19時31分許  │區錦湖里蒜│      │有期徒刑壹年拾月。扣案之│
│  │      │            │            │頭園      │      │門號0000000000│
│  │      │            │            │          │      │號行動電話壹支（含SIM卡 │
│  │      │            │            │          │      │一張）沒收、未扣案犯罪所│
│  │      │            │            │          │      │得之財物新臺幣壹仟元沒收│
│  │      │            │            │          │      │，如全部或一部不能沒收時│
│  │      │            │            │          │      │，以其財產抵償之。      │
├─┤      │            ├──────┼─────┼───┼────────────┤
│24│      │            │99年3月30日 │台南市北門│3000元│郭明和販賣第二級毒品，處│
│  │      │            │1時21分許   │區錦湖里蒜│      │有期徒刑貳年。扣案之門號│
│  │      │            │            │頭園      │      │0000000000號行│
│  │      │            │            │          │      │動電話壹支（含SIM卡一張 │
│  │      │            │            │          │      │）沒收、未扣案犯罪所得之│
│  │      │            │            │          │      │財物新臺幣參仟元沒收，如│
│  │      │            │            │          │      │全部或一部不能沒收時，以│
│  │      │            │            │          │      │其財產抵償之。          │
├─┤      │            ├──────┼─────┼───┼────────────┤
│25│      │            │99年4月8日  │台南市北門│3000元│郭明和販賣第二級毒品，處│
│  │      │            │18時59分許  │區錦湖里蒜│      │有期徒刑貳年。扣案之門號│
│  │      │            │            │頭園      │      │0000000000號行│
│  │      │            │            │          │      │動電話壹支（含SIM卡一張 │
│  │      │            │            │          │      │）沒收、未扣案犯罪所得之│
│  │      │            │            │          │      │財物新臺幣仟元沒收，如│
│  │      │            │            │          │      │全部或一部不能沒收時，以│
│  │      │            │            │          │      │其財產抵償之。          │
├─┤      │            ├──────┼─────┼───┼────────────┤
│26│      │            │99年4月21日 │台南市北門│3000元│郭明和販賣第二級毒品，處│
│  │      │            │14時56分許  │區錦湖里蒜│      │有期徒刑貳年。扣案之第二│
│  │      │            │            │頭園      │      │級毒品甲基安非他命玖包（│
│  │      │            │            │          │      │檢驗後淨重零點公克、零│
│  │      │            │            │          │      │點零玖陸公克、零點零柒陸│
│  │      │            │            │          │      │公克、零點貳公克、零│
│  │      │            │            │          │      │點貳肆陸公克、零點零玖柒│
│  │      │            │            │          │      │公克、零點零捌肆公克、零│
│  │      │            │            │          │      │點貳陸肆公克、零點壹玖壹│
│  │      │            │            │          │      │公克）均沒收銷燬之；扣案│
│  │      │            │            │          │      │之門號000000000│
│  │      │            │            │          │      │二號行動電話壹支（含SIM │
│  │      │            │            │          │      │卡一張）均沒收、未扣案犯│
│  │      │            │            │          │      │罪所得之財物新臺幣仟元│
│  │      │            │            │          │      │沒收，如全部或一部不能沒│
│  │      │            │            │          │      │收時，以其財產抵償之。  │
├─┼───┼──────┼──────┼─────┼───┼────────────┤
│27│顏嘉星│由顏嘉星以所│99年3月26日 │郭明和住宅│1000元│郭明和販賣第二級毒品，處│
│  │      │持用行動電話│12時10分許  │前        │      │有期徒刑壹年拾月。扣案之│
│  │      │0000000000、│            │          │      │門號0000000000│
│  │      │0000000000號│            │          │      │號行動電話壹支（含SIM卡 │
│  │      │撥打被告郭明│            │          │      │一張）沒收、未扣案犯罪所│
│  │      │和所有之0928│            │          │      │得之財物新臺幣壹仟元沒收│
│  │      │026782號聯絡│            │          │      │，如全部或一部不能沒收時│
│  │      │後，約定購買│            │          │      │，以其財產抵償之。      │
├─┤      │數量、金額及├──────┼─────┼───┼────────────┤
│28│      │地點後進行交│99年3月28日 │郭明和住宅│1000元│郭明和販賣第二級毒品，處│
│  │      │易（交易時間│19時許      │前        │      │有期徒刑壹年拾月。扣案之│
│  │      │、地點、金額│            │          │      │門號0000000000│
│  │      │詳右述）。  │            │          │      │號行動電話壹支（含SIM卡 │
│  │      │            │            │          │      │一張）沒收、未扣案犯罪所│
│  │      │            │            │          │      │得之財物新臺幣壹仟元沒收│
│  │      │            │            │          │      │，如全部或一部不能沒收時│
│  │      │            │            │          │      │，以其財產抵償之。      │
├─┤      │            ├──────┼─────┼───┼────────────┤
│29│      │            │99年3月30日 │郭明和住宅│500元 │郭明和販賣第二級毒品，處│
│  │      │            │凌晨1時21分 │前        │      │有期徒刑壹年拾月。扣案之│
│  │      │            │許          │          │      │門號0000000000│
│  │      │            │            │          │      │號行動電話壹支（含SIM卡 │
│  │      │            │            │          │      │一張）沒收、未扣案犯罪所│
│  │      │            │            │          │      │得之財物新臺幣伍佰元沒收│
│  │      │            │            │          │      │，如全部或一部不能沒收時│
│  │      │            │            │          │      │，以其財產抵償之。      │
├─┤      │            ├──────┼─────┼───┼────────────┤
│30│      │            │99年4月2日  │郭明和住宅│500元 │郭明和販賣第二級毒品，處│
│  │      │            │18時2分許   │前        │      │有期徒刑壹年拾月。扣案之│
│  │      │            │            │          │      │門號0000000000│
│  │      │            │            │          │      │號行動電話壹支（含SIM卡 │
│  │      │            │            │          │      │一張）沒收、未扣案犯罪所│
│  │      │            │            │          │      │得之財物新臺幣伍佰元沒收│
│  │      │            │            │          │      │，如全部或一部不能沒收時│
│  │      │            │            │          │      │，以其財產抵償之。      │
├─┤      │            ├──────┼─────┼───┼────────────┤
│31│      │            │99年4月5日  │台南市北門│500元 │郭明和販賣第二級毒品，處│
│  │      │            │12時37分許  │區錦湖里「│      │有期徒刑壹年拾月。扣案之│
│  │      │            │            │吳保宮」前│      │門號0000000000│
│  │      │            │            │          │      │號行動電話壹支（含SIM卡 │
│  │      │            │            │          │      │一張）沒收、未扣案犯罪所│
│  │      │            │            │          │      │得之財物新臺幣伍佰元沒收│
│  │      │            │            │          │      │，如全部或一部不能沒收時│
│  │      │            │            │          │      │，以其財產抵償之。      │
├─┼───┼──────┼──────┼─────┼───┼────────────┤
│32│陳正益│由陳正益以所│99年3月12日 │郭明和住處│500元 │郭明和販賣第二級毒品，處│
│  │      │持用行動電話│19時5分許   │前        │      │有期徒刑壹年拾月。扣案之│
│  │      │0000000000號│            │          │      │門號0000000000│
│  │      │撥打被告郭明│            │          │      │號行動電話壹支（含SIM卡 │
│  │      │和所有之0928│            │          │      │一張）均沒收、未扣案犯罪│
│  │      │026782號聯絡│            │          │      │所得之財物新臺幣伍佰元沒│
│  │      │後，約定購買│            │          │      │收，如全部或一部不能沒收│
│  │      │數量、金額及│            │          │      │時，以其財產抵償之。    │
├─┤      │地點後進行交├──────┼─────┼───┼────────────┤
│33│      │易（交易時間│99年3月13日 │台南市北門│500元 │郭明和販賣第二級毒品，處│
│  │      │、地點、金額│上午8時48分 │區錦湖里鴕│      │有期徒刑壹年拾月。扣案之│
│  │      │詳右述）。  │許          │鳥園旁的「│      │門號0000000000│
│  │      │            │            │蘭花園」  │      │號行動電話壹支（含SIM卡 │
│  │      │            │            │          │      │一張）沒收、未扣案犯罪所│
│  │      │            │            │          │      │得之財物新臺幣伍佰元沒收│
│  │      │            │            │          │      │，如全部或一部不能沒收時│
│  │      │            │            │          │      │，以其財產抵償之。      │
├─┤      │            ├──────┼─────┼───┼────────────┤
│34│      │            │99年3月14日 │陳正益住處│500元 │郭明和販賣第二級毒品，處│
│  │      │            │23時12分許  │前        │      │有期徒刑壹年拾月。扣案之│
│  │      │            │            │          │      │門號0000000000│
│  │      │            │            │          │      │號行動電話壹支（含SIM卡 │
│  │      │            │            │          │      │一張）沒收、未扣案犯罪所│
│  │      │            │            │          │      │得之財物新臺幣伍佰元沒收│
│  │      │            │            │          │      │，如全部或一部不能沒收時│
│  │      │            │            │          │      │，以其財產抵償之。      │
├─┤      │            ├──────┼─────┼───┼────────────┤
│35│      │            │99年3月19日 │台南市北門│500元 │郭明和販賣第二級毒品，處│
│  │      │            │20時16分許  │區錦湖里「│      │有期徒刑壹年拾月。扣案之│
│  │      │            │            │鴕鳥園」  │      │門號0000000000│
│  │      │            │            │          │      │號行動電話壹支（含SIM卡 │
│  │      │            │            │          │      │一張）沒收、未扣案犯罪所│
│  │      │            │            │          │      │得之財物新臺幣伍佰元沒收│
│  │      │            │            │          │      │，如全部或一部不能沒收時│
│  │      │            │            │          │      │，以其財產抵償之。      │
├─┤      │            ├──────┼─────┼───┼────────────┤
│36│      │            │99年3月24日 │郭明和住處│500元 │郭明和販賣第二級毒品，處│
│  │      │            │20時3分許   │前        │      │有期徒刑壹年拾月。扣案之│
│  │      │            │            │          │      │門號0000000000│
│  │      │            │            │          │      │號行動電話壹支（含SIM卡 │
│  │      │            │            │          │      │一張）沒收、未扣案犯罪所│
│  │      │            │            │          │      │得之財物新臺幣伍佰元沒收│
│  │      │            │            │          │      │，如全部或一部不能沒收時│
│  │      │            │            │          │      │，以其財產抵償之。      │
├─┤      │            ├──────┼─────┼───┼────────────┤
│37│      │            │99年3月25日 │郭明和住處│500元 │郭明和販賣第二級毒品，處│
│  │      │            │17時25分許  │前        │      │有期徒刑壹年拾月。扣案之│
│  │      │            │            │          │      │門號0000000000│
│  │      │            │            │          │      │號行動電話壹支（含SIM卡 │
│  │      │            │            │          │      │一張）沒收、未扣案犯罪所│
│  │      │            │            │          │      │得之財物新臺幣伍佰元沒收│
│  │      │            │            │          │      │，如全部或一部不能沒收時│
│  │      │            │            │          │      │，以其財產抵償之。      │
├─┤      │            ├──────┼─────┼───┼────────────┤
│38│      │            │99年3月28日 │郭明和住處│500元 │郭明和販賣第二級毒品，處│
│  │      │            │22時54分許  │前        │      │有期徒刑壹年拾月。扣案之│
│  │      │            │            │          │      │門號0000000000│
│  │      │            │            │          │      │號行動電話壹支（含SIM卡 │
│  │      │            │            │          │      │一張）沒收、未扣案犯罪所│
│  │      │            │            │          │      │得之財物新臺幣伍佰元沒收│
│  │      │            │            │          │      │，如全部或一部不能沒收時│
│  │      │            │            │          │      │，以其財產抵償之。      │
├─┼───┼──────┼──────┼─────┼───┼────────────┤
│39│陳威銘│由陳威銘以所│99年3月15日 │台南市北門│500元 │郭明和販賣第二級毒品，處│
│  │      │持用行動電話│11時7分許   │區錦湖里「│      │有期徒刑壹年拾月。扣案之│
│  │      │0000000000號│            │鴕鳥園」  │      │門號0000000000│
│  │      │撥打被告郭明│            │          │      │號行動電話壹支（含SIM卡 │
│  │      │和所有之0928│            │          │      │一張）沒收、未扣案犯罪所│
│  │      │026782號聯絡│            │          │      │得之財物新臺幣伍佰元沒收│
│  │      │後，約定購買│            │          │      │，如全部或一部不能沒收時│
│  │      │數量、金額及│            │          │      │，以其財產抵償之。      │
├─┤      │地點後進行交├──────┼─────┼───┼────────────┤
│40│      │易（交易時間│99年3月16日 │台南市北門│500元 │郭明和販賣第二級毒品，處│
│  │      │、地點、金額│11時45分許  │區錦湖里「│      │有期徒刑壹年拾月。扣案之│
│  │      │詳右述）。  │            │鴕鳥園」  │      │門號0000000000│
│  │      │            │            │          │      │號行動電話壹支（含SIM卡 │
│  │      │            │            │          │      │一張）沒收、未扣案犯罪所│
│  │      │            │            │          │      │得之財物新臺幣伍佰元沒收│
│  │      │            │            │          │      │，如全部或一部不能沒收時│
│  │      │            │            │          │      │，以其財產抵償之。      │
├─┤      │            ├──────┼─────┼───┼────────────┤
│41│      │            │99年3月17日 │郭明和住處│500元 │郭明和販賣第二級毒品，處│
│  │      │            │20時48分許  │前        │      │有期徒刑壹年拾月。扣案之│
│  │      │            │            │          │      │門號0000000000│
│  │      │            │            │          │      │號行動電話壹支（含SIM卡 │
│  │      │            │            │          │      │一張）沒收、未扣案犯罪所│
│  │      │            │            │          │      │得之財物新臺幣伍佰元沒收│
│  │      │            │            │          │      │，如全部或一部不能沒收時│
│  │      │            │            │          │      │，以其財產抵償之。      │
├─┤      │            ├──────┼─────┼───┼────────────┤
│42│      │            │99年4月4日  │台南市北門│500元 │郭明和販賣第二級毒品，處│
│  │      │            │22時42分許  │區「六間厝│      │有期徒刑壹年拾月。扣案之│
│  │      │            │            │」        │      │門號0000000000│
│  │      │            │            │          │      │號行動電話壹支（含SIM卡 │
│  │      │            │            │          │      │一張）沒收、未扣案犯罪所│
│  │      │            │            │          │      │得之財物新臺幣伍佰元沒收│
│  │      │            │            │          │      │，如全部或一部不能沒收時│
│  │      │            │            │          │      │，以其財產抵償之。      │
├─┤      │            ├──────┼─────┼───┼────────────┤
│43│      │            │99年4月16日 │台南市北門│500元 │郭明和販賣第二級毒品，處│
│  │      │            │15時33分許  │區錦湖里「│      │有期徒刑壹年拾月。扣案之│
│  │      │            │            │鴕鳥園」  │      │門號0000000000│
│  │      │            │            │          │      │號行動電話壹支（含SIM卡 │
│  │      │            │            │          │      │一張）沒收、未扣案犯罪所│
│  │      │            │            │          │      │得之財物新臺幣伍佰元沒收│
│  │      │            │            │          │      │，如全部或一部不能沒收時│
│  │      │            │            │          │      │，以其財產抵償之。      │
└─┴───┴──────┴──────┴─────┴───┴────────────┘
附錄本案論罪科刑法條全文：
藥事法第83條
明知為偽藥或禁藥，而販賣、供應、調劑、運送、寄藏、牙保、
轉讓或意圖販賣而陳列者，處 7 年以下有期徒刑，得併科新臺
幣 5 百萬元以下罰金。
犯前項之罪，因而致人於死者，處 7 年以上有期徒刑，致重傷
者，處 3 年以上 12 年以下有期徒刑。
因過失犯第 1 項之罪者，處 2 年以下有期徒刑、拘役或科新臺
幣 30 萬元以下罰金。
第 1 項之未遂犯罰之。
毒品危害防制條例第4條：
製造、運輸、販賣第一級毒品者，處死刑或無期徒刑；處無期徒
刑者，得併科新臺幣1千萬元以下罰金。
製造、運輸、販賣第二級毒品者，處無期徒刑或7年以上有期徒
刑，得併科新臺幣7百萬元以下罰金。
製造、運輸、販賣第三級毒品者，處5年以上有期徒刑，得併科
新臺幣5百萬元以下罰金。製造、運輸、販賣第四級毒品者，處3
年以上10年以下有期徒刑，得併科新臺幣3百萬元以下罰金。
製造、運輸、販賣專供製造或施用毒品之器具者，處1年以上7年
以下有期徒刑，得併科新臺幣1百萬元以下罰金。
前五項之未遂犯罰之。